臺灣高等法院高雄分院刑事判決　　　　　99年度上訴字第88號
上　訴　人　臺灣屏東地方法院檢察署檢察官
被　　　告　　　鄭　遠
被　　　告　　　楊仁和
前二人共同
選任辯護人　　　許芳瑞　　律師
被　　　告　　　韓芳盟
被　　　告　　　陳宗崑
被　　　告　　　施耀家
被　　　告　　　楊清田
前五人共同
選任辯護人　　　張瓊文　　律師
被　　　告　　　林博峰
被　　　告　　　李良海
被　　　告　　　林清忠
被　　　告　　　盧同木
被　　　告　　　陳士隆
前五人共同
選任辯護人　　　湯瑞科　　律師
被　　　告　　　陳澄清
選任辯護人　　　高金印　　律師
被　　　告　　　劉康
被　　　告　　　羅雅瑛
被　　　告　　　黃清福
前三人共同
選任辯護人　　　陳麗珍　　律師
被　　　告　　　蔡歆
被　　　告　　　黃成香
被　　　告　　　潘上田
前三人共同
選任辯護人　　　楊靖儀　　律師
　　　　　　　　陳裕文　　律師
　　　　　　　　朱淑娟　　律師
上列上訴人因被告貪污治罪條例等案件，不服臺灣屏東地方法院
96年度訴字第827 號中華民國98年11月4日第一審判決（起訴案
號：臺灣屏東地方法院檢察署96年度偵字第3632、3667號），提
起上訴，本院判決如下：
    主  文
上訴駁回。
    事  實
一、公訴意旨略以：(一)、被告鄭遠為臺灣省屏東農田水利會（下
    稱屏東水利會）會長，綜理全會業務，並負責指揮監督所屬
    員工及事業機構；被告林博峰為屏東水利會總幹事，負責襄
    助會長處理會務；被告韓芳盟、楊仁和及李良海分別為屏東
    水利會管理組組長、管理組督導股股長及該組3 等組員，負
    責該會水資源開發、調配、營運、灌溉地管理、水利設施維
    護及基層水利小組業務等事項（以上5 人，下稱被告鄭遠等
    5 人）；被告劉康協、陳宗崑、陳澄清、施耀家、蔡歆隆、
    黃成香、潘上田、林清忠、盧同木、陳士隆、羅雅瑛、黃清
    福及楊清田等人（下稱被告劉康協等13人）分別為屏東水利
    會所轄高樹工作站、里港工作站、屏東工作站、社皮工作站
    、鹽埔工作站、長治工作站、萬巒工作站、新埤工作站、東
    港工作站、林邊工作站、佳冬工作站、枋寮工作站及恆春工
    作站之站長，各負責其所屬工作站有關水門引水、輸水、分
    水之管理調解、水利小組工作之指揮考核、水利糾紛之調解
    處理、各種費用之經收及水利會交辦事項。以上18人均係依
    法令從事於公共事務，而具有法定職務權限之公務員。(二)、
    屏東水利會因念及水利小組之小組長係義務職，未支領薪水
    ，為慰勞其等平日辛勞，故擬於民國（以下同）93年6 月間
    ，以水利小組業務費辦理第12屆（任期91年12月起至95年12
    月止）水利小組長之出國旅遊活動，並由負責籌畫辦理該活
    動之管理組督導股股長被告楊仁和指示被告李良海於93年4
    月7 日以屏農水管字第9301459 號函請示主管機關行政院農
    業委員會（下稱農委會）同意屏東水利會動用水利小組業務
    費辦理小組長出國旅遊活動，經農委會於93年5 月3 日以農
    水字第0930030038號函覆「貴會係屬財務困難水利會，自當
    本節約原則…且貴會93年度預算中水利小組業務費項下並無
    編列相關經費，本案歉難同意」後，被告鄭遠獲悉後，即指
    示被告楊仁和再向農委會申覆，被告楊仁和遂再指示被告李
    良海於同年5 月24日以屏農水管字第9302199 號函向農委會
    申覆，惟仍經農委會於同年6 月8 日以農水字第0930126417
    號函示「惟實際作業上，年度預算中，編列水利小組長國外
    觀摩考察相關費用，於法無據…，並不表示本會同意其辦理
    。本案亦請貴會本於權責自行核處。」等語回覆屏東水利會
    ，被告鄭遠明知該會於93年度並無編列小組長出國觀摩活動
    之預算科目（參照「臺灣省農田水利會93年度事業預算編審
    要點」暨其附件「臺灣省各農田水利會93年度事業預算編列
    要點」），且經農委會以上開2 函揭示明確，亦明知依「臺
    灣省農田水利會預算執行要點」第3 條、第5條 分別規定：
    「各會所列之支出預算，應遵照核定計畫秉承革新節約之原
    則嚴格執行」及「各會收支預算，應依規定編造分配預算，
    經核定後切實執行」，惟因各工作站小組長仍一再要求屏東
    水利會繼續辦理該次出國旅遊活動，被告鄭遠為安撫各工作
    站小組長，竟與知情之被告林博峰、韓芳盟、楊仁和及李良
    海等人共同基於圖利他人之犯意聯絡，違背上開法令規定，
    由被告鄭遠授意被告楊仁和設法繼續辦理小組長出國活動，
    被告楊仁和遂提議以制訂「臺灣省屏東農田水利會加強落實
    基層組織實施計畫」交由各工作站執行之方式，作為辦理小
    組長出國旅遊之名目，經獲被告鄭遠、林博峰及韓芳盟等人
    同意後，即於93年7 月間某日在屏東水利會（設於屏東縣屏
    東市○○路143 號）召開之水利工作站業務檢討會議上，向
    出席該會議之被告劉康協等13人及其他各工作站站長表示，
    屏東水利會將以交辦各工作站執行「臺灣省屏東農田水利會
    加強落實基層組織實施計畫」為名義，撥付經費予各工作站
    ，由各工作站自行以該經費辦理小組長出國旅遊活動。被告
    楊仁和同時指示被告李良海於93年7 月29日草擬「臺灣省屏
    東農田水利會加強落實基層組織實施計畫」，名義上以該會
    93年度水利小組業務費項下之小組辦公費作為該計畫之經費
    來源，每小組撥付新臺幣（下同）1 萬5 千元，交由該會所
    轄各工作站召集轄內水利小組長就灌溉習性、耕作方式及地
    方特性等事項研議如何有效執行小組任務，實則係將該計畫
    之經費交由各工作站經收，再由各工作站自行用以辦理小組
    長出國旅遊活動。被告李良海於同日擬妥上開計畫後，隨即
    層報被告楊仁和、韓芳盟、林博峰簽核，並經不知情之歲計
    股長薛新吉、主計室主任曹惠雄及總務組長王復生會簽同意
    ，再呈由被告鄭遠於同年7 月30日批准決行後，即行文各工
    作站辦理。嗣被告楊仁和復指示被告李良海簽請擬由小組長
    辦公費項下支應，分別於93年8 、9 、10月份，分三次撥付
    予每小組每次5 千元，作為該計畫之經費，以俾撥款予各工
    作站辦理出國旅遊活動，被告李良海於同年8 月23日擬妥上
    開簽呈後，同日即層報被告楊仁和、韓芳盟簽核，由被告林
    博峰於同年8 月24日決行後，再由不知情之屏東水利會出納
    人員分別於各該月份，以開立支票之方式，將上開小組辦公
    費交由被告劉康協等13人及其他工作站站長經收並存入各該
    工作站設於金融機構之專用帳戶內，共202 個水利小組，每
    小組1 萬5 千元，合計撥付共303 萬元。(三)、被告劉康協等
    13人受交辦上開計畫後，明知該計畫僅係為辦理小組長出國
    旅遊活動之名目，竟仍與被告鄭遠等5 人，基於圖利他人之
    犯意聯絡，形式上雖於同年9 、10月間陸續召開「93年度加
    強基層組織實施計畫會議」討論如何執行該計畫，惟實際上
    則告知出席各該會議之小組長，屏東水利會有經費撥下來，
    可供小組長辦理出國旅遊，要小組長討論出國行程等事項，
    經各工作站小組長討論決議後，由各該工作站將會議記錄呈
    報屏東水利會核備。被告鄭遠等5 人明知依「臺灣省農田水
    利會組織規程」第20條規定，水利會對於水利小組經費之管
    理運用有監督指導之責，而被告劉康協等13人所屬工作站之
    水利小組小組長決議將該經費用於補助小組長出國旅遊團費
    ，顯與該計畫所載之執行方式不符，惟被告鄭遠等5 人為掩
    飾渠等前開圖利他人之犯行，遂由被告楊仁和指示被告李良
    海擬作函稿，載明「（決議出國旅遊）係貴站自治業務，請
    依本會水利小組業務規範，本於權責處理」等語，由被告楊
    仁和、韓芳盟逐層核示，再由被告林博峰決行後分別於同年
    10、11月間各工作站小組長出國前函覆各工作站。被告劉康
    協等13人因已明知該計畫係辦理小組長出國活動之名目，亦
    明知屏東水利會上開函覆內容僅被告鄭遠等5 人為掩飾圖利
    犯行所為之方法，即未予以理會，故於小組長決議出國後，
    分別與不知情之旅行社業者接洽，經選定由旅行社業者所提
    供之制式套裝旅遊行程並談妥價錢後，被告劉康協等13人再
    親自或指派不知情之工作站主辦人員，按出國人數，每人補
    助1 萬5 千元，將上開小組辦公費自專用帳戶內提出，繳納
    出國團費予旅行社業者。嗣萬巒工作站黃安符小組長等3 人
    、新埤工作站林德榮小組長等9 人、恆春工作站簡順良小組
    長等6 人、東港工作站吳錦池小組長等11人及站長盧同木、
    林邊工作站陳慶順小組長等5 人、枋寮工作站陳吉宗小組長
    等10人於93年10月19日至24日前往中國大陸地區旅遊；里港
    工作站陳來貴小組長等11人於93年10月22日至27日前往大陸
    地區旅遊；高樹工作站簡清河小組長等18人於93年10月25日
    至30日前往大陸旅遊；屏東工作站陳明才小組長等6 人及站
    長陳澄清、長治工作站鄭文生小組長等11人於93年10月27日
    至11月1 日前往泰國旅遊；社皮工作站林景德小組長等12人
    及站長施耀嘉於93年11月3 日至7 日前往越南旅遊；佳冬工
    作站賴丁修小組長等8 人於93年11月9 日至14日前往中國大
    陸旅遊；鹽埔工作站陳永山小組長等11人及站務人員陳寶川
    於93年11月17日至24日前往越南旅遊。被告鄭遠等5 人及被
    告劉康協等13人以此方式共同直接圖小組長121 人、工作站
    站長3 人及站務人員1 人，共125 人之不法利益共計187 萬
    5 千元（圖利人數、對象、金額及方式均詳如附表一所示）
    ，因認被告鄭遠等18人均涉有貪污治罪條例第6 條第1 項第
    5 款之利用主管監督事務直接圖利他人罪嫌。
二、公訴人認被告鄭遠等18人均涉有圖利罪嫌，無非以：(一)被告
    鄭遠等5 人於調查站及偵訊中自承知悉農委會不同意屏東水
    利會以小組業務費辦理出國旅遊活動，且農田水利會93年度
    並未編列小組長出國活動旅遊預算科目、明知不得以「加強
    落實基層組織實施計畫」經費即小組辦公費辦理出國活動，
    卻於知悉小組長決議以該經費辦理出國活動後，未予阻止或
    未函覆不予同意，甚至直接以「（決議出國旅遊）係貴站自
    治業務... 請本於權責處理」等語」函覆各工作站，而任由
    各工作站以該經費出國遊玩、農田水利會之前未制定過與「
    加強落實基層組織實施計畫」類似之計畫，顯見該計畫僅係
    辦理出國活動之名目等之供述；(二)被告劉康協等13人於調查
    站及偵訊中自承明知不得以「加強落實基層組織實施計畫」
    經費即小組辦公費辦理出國活動，卻仍將該經費領出，以補
    助每位高樹工作站每位出國小組長15,000元之團費，於93年
    10、11月間辦理小組長出國活動，前往國外旅遊，且未安排
    參訪行程、被告楊仁和於工作站業務檢討會議，表示有經費
    可讓小組長出國，之後本會即檢附「加強落實基層組織實施
    計畫」行文各工作站，本會原本就知道該計畫只是辦理出國
    旅遊的名目、以填具領據方式，將小組辦公費交由小組長全
    額領取以補貼出國經費等之供述；(三)證人柯慶貴等小組長於
    調查站及偵訊中證稱各工作站於93年10、11月間以小組辦公
    費補助出國團費，辦理水利小組長出國旅遊活動，行程純屬
    觀光性質，並未安排參訪考察行程等之證述；(四)證人朱明燦
    於調查站及偵訊中證稱被告楊仁和於93年7 月間，在屏東水
    利會召開之會議上表示，屏東水利會將頒布「加強落實基層
    組織實施計畫」，並每組撥15,000元之經費，可將該經費用
    於出國旅遊，但由各工作站安排行程等之證述；(五)證人林榮
    慶、陳月燕、李碧芬於調查站及偵訊中證稱經被告楊仁和告
    知，始知悉各工作站辦理要小組長出國旅遊活動，並向被告
    李良海詢問各工作站站長及連絡方式等資料、以及其等旅行
    社所辦理小組長出國旅遊活動，行程內容純粹是觀光旅遊景
    點，並無安排參訪行程，證明如附表一所示之小組長出國活
    動與辦公業務無關等之證述；(六)卷附之屏東水利會93年4 月
    7 日屏農水管字第9301459 號函（附件「臺灣省屏東農田水
    利會水利小組長聯誼活動（國外觀摩）實施計畫」）、卷附
    之「臺灣省屏東農田水利會加強落實基層草稿、被告李良海
    於93年8 月23日製作之簽呈等，以證明屏東水利會原擬定之
    出國活動計畫，經農委會不同意後，再擬定「加強落實基層
    組織實施計畫」，上開2 計畫均係以小組辦公費撥予每位小
    組長15,000 元 ，顯見「加強落實基層組織實施計畫」實係
    變相用於出國活動之名目；(七)卷附之各工作站小組長討論「
    加強落實基層組織實施計畫」之會議記錄，用以證明屏東水
    利會所屬17個工作站中，即有13個工作站（即被告劉康協等
    人所屬之13個工作站）之小組長不約而同決議以小組辦公費
    辦理出國旅遊之事實；(八)卷附之屏東水利會覆各工作站會議
    紀錄之函稿，用以證明被告李良海、楊仁和、韓芳盟及林博
    峰均知悉各工作站小組長決議以「加強落實基層組織實施計
    畫」經費即小組辦公費辦理出國活動，卻未加以阻止反對，
    而以「（決議出國旅遊）係貴站自治業務。... 請本於權責
    處理」等語函覆各工作站；(九)卷附之農委會93年5 月3 日
    農水字第0930030038號函及同年5 月24日屏農水管字第
    9302199 號函，用以證明被告鄭遠等5 人明知農委會反對以
    小組業務費辦理出國活動，屏東水利會於93年度並無編列水
    利小組長出國旅遊之預算項目，以小組辦公費辦理小組長出
    國活動，於法無據；(十)卷附之農委會96年5 月23日農水字第
    0960124919號函，證明水利小組辦公費需用於與水利小組辦
    公業務相關之事務；(十一)卷附之各工作站93年度水利小組辦公
    費登記簿、出國團費收據、存摺影本、屏東水利會支出傳票
    及領款收據，證明被告劉康協等13人所屬工作站以「加強落
    實基層組織實施計畫」經費即小組辦公費補助小組長出國團
    費；(十二)卷附之出國旅遊行程表，證明被告劉康協等13人所屬
    工作站之小組長（如附表一所示）於93年10、11月間出國旅
    遊，純屬觀光旅遊行程，與公務無關；(十三)卷附之屏東水利會
    93年度預算書，證明屏東水利會93年度並未編列小組長出國
    旅遊之預算項目；(十四)卷附之東港工作站及林邊工作站93年度
    第1 次水利小組聯席會議記錄，證明農委會回覆不同意屏東
    水利會以辦公費辦理小組長出國活動後，被告鄭遠在林邊站
    小組聯席會議上，仍應小組長之要求，答應小組長設法續辦
    小組長出國活動；(十五)卷附之年度事業預算編審要點等，證明
    各農田水利會94年度（含）以後之預算及93年度9 月30日以
    後之併入93年度決算（即追加預算），並未溯及至93年度預
    算，意即93年度預算並無編列小組長出國考察或觀光旅遊之
    預算項目等情，為其論据。
三、訊据被告鄭遠等18人均否認圖利，被告鄭遠、林博峰、韓芳
    盟、楊仁和、李良海辯稱：因小組長沒有支領薪水，所以水
    利會有編列一點預算經費給小組長使用，也可以用在自強活
    動方面，以前每四年都有給小組長經費考察，只是沒有說明
    是國內或國外考察，編列到小組的經費都是由小組長決定的
    ，算是實質上的補貼，如92年度的小組長的預算經費，寫的
    是自強活動的預算，94年也寫的很清楚，有出國的預算，小
    組長的經費如何使用，我們水利會沒有決定權或否定權等語
    ；被告劉康協、陳宗崑、陳澄清、施耀家、蔡歆隆、黃成香
    、潘上田、林清忠、盧同木、陳士隆、羅雅瑛、黃清福、楊
    清田均辯稱：我們是站長，編列的小組預算是給小組長的，
    不必檢據核銷，如南投水利會原是用蓋章領取，93年後更是
    直接匯入帳戶，小組費用縱然不拿去出國，也都是直接領取
    ，所以沒有剩餘款繳回的問題，有實質補貼的性質，不管是
    否作考察之用，都是不違法的，也可以運用在自強活動中，
    國外的旅遊也是可以認定在自強活動中的，本件之小組長同
    意以合起來之費用出國考察並未違法，水利站長是屬於夾心
    三明治的地位，上有水利會，下有小組長，要負責溝通，預
    算的編列也不是站長職務的範圍，水利會給小組的函文也不
    會通知站長，如果在會議中，由小組長提出議案，站長並沒
    有否定的權限，我們並未違法等語。經查：
（一）屏東水利會因念及水利小組之小組長係義務職，未支領薪
      水，為慰勞其平日辛勞，故擬於93年6 月間，以水利小組
      業務費辦理第12屆（任期4 年自91年12月起至95年12月止
      ）水利小組長之出國旅遊活動，由小組辦公費下支付經費
      。又屏東水利會所編列水利小組業務費項下之「小組辦公
      費」，係以各水利小組灌溉面積計算金額，以每小組每月
      不超過3 千5 百元之範圍，再由各工作站每月以水利小組
      辦公費領款收據，由各小組長代表人蓋章請款，再由屏東
      農田水利會開立支票由各站長代領，再存入各站公用帳戶
      內一情，業經證人曹惠雄、薛新吉、朱明燦、鄭盛濱、劉
      庚全，以及被告劉康協轉換為證人身分於原審審理中陳述
      明確（見原審卷(一)第25 3至第256 頁、第258 頁、原審卷
      (二)第32頁背面至第33頁、第37頁背面至第38頁、第40頁、
      第61頁），而本件「93年加強落實基層組織實施計畫」『
      補助費』之申領程序，亦係由屏東水利會開立支票由小組
      長代表和各站長，兩個人蓋章申領即可，亦經證人曹惠雄
      於原審審理中證述明確（見原審卷(一)第256 頁），以上並
      有卷附之87年、88年、93年臺灣省屏東農田水利會小組辦
      公補助費明細分類帳（即調卷資料卷4 ）、支出傳票與水
      利小組辦公費領款收據、各工作站小組辦公費登記簿（即
      調卷資料5 之1 第23至第58頁、第61至第119 頁、甲卷第
      27 頁 以下）可稽，另有上載「本會小組辦公費各工作站
      每月以水利小組辦公費領款收據，由小組長代表人蓋章請
      款，預算執行登記後經呈核備，以開立支票方式，由站長
      代領回即完成核撥程序，免再檢據核銷」之屏東水利會屏
      農水管字第0970003441號函附卷可稽（見原審卷(三)第328
      頁）。足見屏東水利會轄下各工作站就無論每月例行性之
      「小組辦公費」之申領，抑或就本件「臺灣省屏東農田水
      利會加強落實基層組織實施計畫」所准予撥付每小組1 萬
      5 千元之小組辦公費用之支領，均無需檢附任何憑證即可
      蓋章直接向水利會領取後，先存入各工作站之公用帳戶內
      。又此程序與臺灣省南投農田水利會之核撥程序為：辦公
      費每半年由工作站造冊供水利小組長簽章後，送本會支領
      ，93 年 度上半年之前由本會開具指名劃線支票予各水利
      小組長兌款；93年度下半年之後由本會逕行匯入各水利小
      組長所提供之個人金融帳戶之核撥程序雷同，此有該南投
      水利會投農水管字第0970003692號函附卷可證，見原審卷
      (三)第329 頁）。
（二）又屏東水利會各工作站向水利會申領上開小組辦公費用，
      存入各工作站之公用帳戶內後，各小組長如何領用之？屏
      東水利會轄下各工作站站長之描述之細節不一，如證人陳
      西楊於原審審理中陳稱：「這個辦公費，是小組長協助辦
      公工作站，調解、開會，都可以領，請領程序，是小組長
      請領出來，由主辦人審核... 小組長要請領辦公費，是填
      表格，由主辦人申請出來，不需要單據... 小組長的辦公
      費的領取方式，是我們小組長經常開會的時候，有簽到簿
      ，主辦人根據簽到簿，發補貼一些給他們旅費，旅費是從
      小組長辦公費這邊來，他們都是經常聯席開會，不用任何
      收據報銷，只憑他們簽名... 由小組主辦人，都是由工作
      站區域的主辦人，和小組長去解決調解水量糾紛，領的時
      候不用拿收據，都是由區域的主辦人主跟小組長一起去領
      」等語（見原審卷(二)第29頁背面至第32頁）；證人朱明燦
      於原審陳稱：「小組長要請領辦公費，要檢具單據核銷，
      如果看什麼活動要檢具，例如開小組會議。... 如果要領
      就要拿印章，就拿現金走了。... 小組長領取小組辦公費
      ，要找主辦人領，要依開會紀錄就可以領，要經過小組長
      自己開會決定，要發什麼東西、要如何用，才可以領，我
      們站沒有權決定，他們要親自來領，要簽名、蓋章，主辦
      人就可以給他錢，例如買東西要核銷，假如經過小組長開
      會決議完了以後，他們自己去用，用完之後，要看情形，
      有時候有，有時候沒有」等語（見原審卷(二)第32頁背面至
      第35頁）；證人鄭盛濱於原審陳稱：「不用提供單據核銷
      ，具領只要申請簽名，就好了，這辦公費，小組長領了之
      後，他不可能放入私人口袋，或是其他用途，撥的要存入
      小組辦公費的工作存款簿，沒有個人支用，是協助灌溉，
      每個支出項目，都有登記，小組辦公費有本冊子，小組主
      辦人要登記，是說要用在何用途... 小組主辦人要登記用
      途，是要登記，我的意思是登記數目，才知道錢用多少，
      不是登記用途，主要控制金額，小組長決議後要領了這些
      錢，應該程序上要有收據，因為業務檢查是憑什麼支出這
      些錢，有的時候有，大部分有收據，一般是這樣沒有錯。
      ... 這筆錢領出，是簽在支出的方面，還是要小組長，去
      銀行領錢，只有站長就可以了，支出不需要站長審核」等
      語（見原審卷(二)第37頁至第39頁）；証人即共同被告劉康
      協轉換為證人身分於原審陳稱：「歷來小組辦公費沒有檢
      具核銷，... 拿錢要有依據，要開會才可以，是要收據登
      記，這些是留在本站不會到本會... （小組辦公費）開銷
      則依小組會議決議或授權使用，本站係由小組主辦人負責
      製作憑證及帳記保管」等語（見原審卷(二)第61頁至第62頁
      ）；証人即共同被告陳宗崑轉換為證人身分於原審陳稱：
      「小組辦公費，就我那站來講，小組長他們決議，印領清
      冊，蓋章，就可以領，他們沒有什麼活動就不會領，他們
      決議，我們執行，站長是執行他們經費，領走的經費，用
      剩的不用，小組長可以選一個人來認證，用剩下的費用，
      也不用繳回，只要蓋章就可以領... 是小組長執行任務，
      不需要檢具核銷，不需要拿發票，就可以領，只要說明明
      細，不需要檢具核銷，憑證，小組認證，買完之後要給我
      們看，而留在工作站，不用到本會... 在檢察官那所述「
      實報實銷」的意思是說錯」等語（見原審卷(二)第62頁至第
      64頁）；証人即共同被告陳澄清轉換為證人身分於原審陳
      稱：「小組長請領辦公費，是跟我們工作站請領，小組長
      代表，蓋章就可以領... 看情形，不一定要收據，有的要
      蓋章，例如開會會餐、文具，要看憑證才曉得，主辦人都
      保管在一起」等語（見原審卷(二)第65頁）；証人即共同被
      告施耀家轉換為證人身分於原審陳稱：「小組長辦公費，
      知道，不需要檢具核銷，這錢完全是小組長的錢... 我們
      是代理記帳，因為錢屬於他們的，簡單的收據、發票要拿
      給我們，這是年底要給小組長報告，讓他們知道剩下多少
      錢」等語（見原審卷(二)第67頁）；証人即共同被告蔡歆隆
      轉換為證人身分於原審陳稱：「收據要，我們有登簿，支
      出和收入要符合，但是不需要檢具核報本會」等語（見原
      審卷(二)第69頁）；証人即共同被告黃成香轉換為證人身分
      於原審陳稱：「小組長請領小組辦公費的時候，要收據，
      不要核銷，要知道裡面的錢剩下多少，完全是他們在運用
      ，也不用送到本會... 專款專戶是由小組長他們決議如何
      運用，我們代為保管，不能個人領，是統籌運用，例如婚
      喪喜慶有帖子，就可以領，他們開會決定就可以領... 站
      的執行人員是否要拿收據來報，看情形，過年過節不必收
      據，造名冊，執行由我們執行，小組長決議如何運用，我
      們站去執行，拿收據是要跟小組長報告用的。... 經費運
      用是由小組長決議運用，而收據是登記在登記簿，不是拿
      來檢據核銷」等語（見原審卷(二)第70至第72頁）。由上述
      可知屏東水利會各工作站處理小組長領用小組辦公費之支
      領細節雖不盡相同，然均無嚴格規定各申請支領之小組長
      需提出支出單據或支出證明單等原始憑證，以供各工作站
      核銷經費後，方足以完成報銷手續。
（三）參以全國各農田水利會處理水利小組業務費（包括小組辦
      公費）之執行方式，各會亦未盡相同，例如臺灣省高雄農
      田水利會於90度～93年度間，每一小組辦公費預算編列3
      千5 百元。不檢據核銷部分：90年1 月～91年12月為1 千
      5 百元，92年元月以後調整至2 千元，由工作站填報請領
      清冊領回轉發小組長。按據實檢據核銷部分：90年1 月～
      91年12月為2 千元，92年元月以後減為1 千5 百元，由本
      會管理組統籌辦理新春聯歡會與小組聯誼活動，此有該高
      雄水利會高農水主字第0970100023號函暨所附核銷清冊附
      卷可憑（見原審卷(三)第7 頁至第282 頁）。又臺灣省北基
      農田水利會水利小組業務費項下之小組辦公費核撥程序，
      係由管理組按月編制水利小組長辦公補助費印領清冊，交
      各工作站將小組辦公費轉發各水利小組長具領後，清冊交
      還本會主計室存查，非由各工作站領據。又有關小組辦公
      費係爰引臺灣省各農田水利會事業預算編審要點內規定之
      「小組辦公補助費」項目，為補貼性質，故無需檢據核銷
      ，此有該北基水利會北農水管字第0970001229號函暨所附
      水利小組長辦公補助費印領清冊等附卷可證（見原審卷(三)
      第282 至第286 頁）。又臺灣省嘉南農田水利會歷年水利
      小組業務費項下之小組辦公費，其核支程序中，就「小組
      長辦公費」部份，係由其所屬工作站製作小組長辦公費請
      領清冊，並經小組長蓋領用章後，交由所屬管理處彙整，
      以動支單送會辦理請款，此有該嘉南水利會嘉南計字第
      0970006846號函暨所附小組長辦公費憑證等附卷可證（見
      原審卷(三)第289 至第32 8頁）。又臺灣省南投農田水利會
      小組辦公費每半年由工作站造冊供水利小組長簽章後，送
      本會支領。93年度上半年之前由本會開具指名劃線支票予
      各水利小組長兌款;93 年度下半年之後由本會逕行匯入各
      水利小組長所提供之個人金融帳戶。並無檢具核銷及剩餘
      款須繳回之問題，此有該南投水利會投農水管字第097000
      3692號函附卷可證（見原審卷(三)第329 頁）。由上述各水
      利會之作業方式，足見雖全國各農田水利會處理水利小組
      業務費（包括小組辦公費）之執行方式，各會就其細節部
      分未盡相同，然多數係採申請支領之各小組長無庸特別檢
      據原始單據（收據或統一發票），方能據以完成報銷，而
      僅需提出蓋章證明以供形式審查，即可支用之報領方式。
（四）縱使申請支領小組辦公費之各小組長有時有檢據原始單據
      （收據或統一發票）予屏東水利會轄下各工作站支領小組
      辦公費，該原始單據亦從未提供至水利會本會核銷相關經
      費，且本會核撥之小組辦公費如有剩餘，各工作站亦無庸
      繳回本會一情，亦經證人曹惠雄、被告劉康協、陳宗崑、
      陳澄清、黃成香轉換為證人身分於原審審理中結證屬實（
      見原審卷(一)第252 頁背面、第255 頁背面、原審卷(二)第61
      頁背面、第64頁、第66頁、第70頁）。由此可證屏東水利
      會核撥「小組辦公費」至轄下各工作站後，各工作站即依
      規定運用此筆費用，水利會本會既無庸過問「小組辦公費
      」執行情形，亦無需留存相關原始支出憑證以辦理「小組
      辦公費」核銷程序。
（五）按審計部依據審計法規定，於17年11月18日公布「支出憑
      證證明規則」，作為全國所有機關辦理核銷憑證業務之依
      循，並作為審計查核之準則。「支出憑證證明規則」第3
      條明定「各機關支付款項，應取得受領人或其代領人親自
      簽名或蓋章之收據；其因特殊情形，不能取得者，經手人
      應開具支出證明單，書明不能取得之原因，陳經主管人及
      機關長官或其授權代簽人簽名或蓋章。前項收據如以指印
      、十字或其他符號代替簽名或蓋章者，經二人以上之證明
      ，亦與簽名或蓋章生同等之效力。」；嗣因審計部有關主
      管全國行政機關核銷憑證之業務交由行政院主計處接管，
      審計部原所頒佈之「支出憑證證明規則」於91年1 月1日
      經廢止，行政院主計處為使各機關對憑證之記載及認定，
      有更明確之依循，且便利所接手主管之憑證核銷業務，能
      賡續順利進行，乃依據會計法第17條及行政程序法關於職
      權命令之規定，於91年11月22日以台90處會字第08922 號
      函訂定發布「支出憑證處理要點」（嗣於93年10月5 日經
      修正）。該要點第4 點規定，各機關凡支付款項，均應取
      得支出憑證。而憑證有收據、統一發票或相關單據（第2
      點）。其中收據、統一發票係由交易對手開立，相關單據
      係由經手人自己開具，當經手人能取得收據、統一發票時
      ，就應取得這二類之憑證；只有當經手人無法取得交易對
      手所開立之收據或統一發票時，才能由經手人自己開具相
      關書據。而上開所謂「相關書據」即指支出證明單（第4
      點）。支出證明單上，經手人應書明不能取得原因，方能
      據以請款。詳言之，以「支出證明單」核銷，其實也屬於
      「實報實銷」之類型，而與「領據列報」乃採取「定額概
      算型費用」之型態殊異。另所謂「領據列報」者，係指此
      部分預算經費得以名義之領據動支（毋須檢附實際支出單
      據核銷），只要在核定之預算額度內，檢附相關的合法憑
      證，或在半數範圍內出具領據，各機關會計人員僅就憑證
      作形式審查，對於支用之內容及項目，則基於尊重申領人
      職務需要從寬認定。而之所以採取「定額統籌概算費用」
      之「領據列報」支領模式，有其預算執行本質之合理性及
      必要性，同時又可以提昇行政效能，並符合統一公平之要
      求因為相關支出，動輒有因為情況不宜或無法取得單據者
      ，並為避免浪費人力資源收集單據，在一定之總額限制範
      圍內，通案概括授權申領人全權處理，免予逐案申報，另
      外亦可減輕會計及審計單位之查核負擔，因為查核必基於
      帳冊之完整及正確始能合理順利進行，於既然申領人支出
      並未取得單據，則縱然要求申領人記帳及結算，然而其記
      帳及結算資料是否正確無誤，是否與公務有關，因為欠缺
      有關證據證明，自難期會計及審計單位進行正確之查核。
      因此採取「定額統籌概算費用」之制度設計，也可以減輕
      會計及審計單位查核之負擔及責任至明。
（六）我國現行體制上採上開以「領據列報」之「定額概算型費
      用」報銷模式者，包括有中央政府各機關員工，因公奉派
      出差所得報支之旅費中之膳雜費部分者（按膳雜費依所列
      各該職務等級規定數額列報。國內出差旅費報支要點第12
      點定有明文，無庸檢據，即得完成列報核銷事宜）、地方
      民意代表之因公所需郵電費、文具費及出國考察費者（參
      以內政部92年3 月11日內授中民字第0920002220號函所示
      ，地方民意代表支領之『文具費、郵電費』部分同意民意
      代表掣據或造具印領清冊核銷）、村里長事務補助費（參
      見內政部91年6 月19日台內中民字第0910005430號函所示
      ，村里長事務補助費中除提列村里辦公費外，因可由村里
      長具領無需檢據，自得採存入村里長個人帳戶辦理）等為
      証。
（七）上開屏東水利會「小組辦公費」經費報支、經費執行、經
      費剩餘處理過程綜合觀之，首先，屏東水利會轄下各工作
      站，無論每月例行性按照各小組灌溉面積計算金額向本會
      支領「小組辦公費」，抑或向本會依據「台灣省屏東農田
      水利會加強落實基層組織實施計畫」，本會所准予特別撥
      付每工作站每小組共1 萬5 千元之小組辦公費用，均無需
      檢附任何憑證即可由站長或小組長代表蓋章直接領取後，
      先存入各工作站之公用帳戶內；再者，屏東水利會各工作
      站處理小組長個人申請領用「小組辦公費」之支領細節雖
      不盡相同，然均無嚴格規定各申請支領之小組長需提出支
      出單據或支出證明單以供各工作站核銷經費，方足以完成
      報銷手續；另外縱使申請支領小組辦公費之各小組長有時
      會檢據原始單據（收據或統一發票）予各工作站支領小組
      辦公費，該原始單據亦未曾提供至本會核銷相關經費，且
      本會核撥至各工作站之小組辦公費如有剩餘，各工作站亦
      無庸繳回本會；甚且全國各農田水利會處理水利小組業務
      費（包括小組辦公費）之執行方式，多數均係採申請支領
      之各小組長無庸特別檢據原始單據（收據或統一發票），
      方能據以完成報銷，而僅需提出蓋章證明做形式審查，即
      可支用等情事觀之，屏東水利會每年度事業預算編列標準
      中，事業支出項下「水利小組業務費」項下之「小組辦公
      費」，應係等同於上開中央政府各機關員工，因公奉派出
      差所得報支之旅費中之膳雜費、地方民意代表之因公所需
      郵電費、文具費及出國考察費、村里長事務補助費等費用
      之性質，其核銷制度屬前述「領據列報」之「定額概算型
      費用」報銷模式，自無疑義。
（八）況且「小組辦公費」雖於年度事業預算上編為「水利小組
      業務費」項下，並於預算書上說明含小組長及班長聯誼自
      強活動經費、保險費等因公支用。然參諸卷附臺灣省屏東
      農田水利會93年度事業預算書之水利小組業務費明細表（
      見調卷資料3 ），「水利小組業務費」項下除小組辦公費
      外，尚包括：「小組業務競賽費」：表揚經費、文具印
      刷、渠道綠美化競賽獎勵金。「小組會議及訓練費」：
      含資料印刷、雜誌、誤餐費、會場佈置及旅運費等。「
      小組其他費用」：含水利小組長、班長照顧辦法慰問金及
      文具印刷等等預算書之業務費項目，顯見小組辦公費雖編
      於小組業務費項下，但綜觀所有小組業務費，僅有「小組
      辦公費」係針對小組長、班長聯誼自強活動等個人事項所
      編列，其為補貼之特殊性質不言可喻。
（九）又「小組辦公費」之性質既屬補貼小組長因公支出所為個
      人補貼，且其核銷制度亦屬「領據列報」之「定額概算型
      費用」報銷模式，則各小組長向工作站領據列報小組辦公
      費時，即表示小組辦公費已經發生支出之事實，一經領據
      領取，即屬公務支出事項已經發生，核銷完畢，並無剩餘
      款項可言，業如前述。且查領據小組辦公費款項，未要求
      記帳，實際支用時，亦未列述具領後之使用情形，可認於
      撥款後，所有權即移轉到小組長名下，而概括授權小組長
      全權統籌作為聯誼自強活動經費、保險費等運用，此時小
      組辦公費屬於小組長個人所有，但負有公法上之任務負擔
      ，應作為公務上之聯誼自強活動經費、保險費使用。於此
      情形，自會計作業程序而言，完成會計核銷程序，已非屏
      東水利會或各工作站所有，此與出納人員具領零用金後必
      須逐筆檢據核銷係基於保管人地位有別，小組長領用領據
      辦公費並非基於保管公款而實報實銷，乃係對於已經取得
      所有權之款項予以使用，是既經具領後之領據辦公費除已
      經完成核銷程序外，且該部分款項已屬於該具領小組長所
      有之款項，應無疑義，而本件小組長既決議以辦理出國旅
      遊觀摩運用其等所有之小組辦公費，自屬合法，客觀上被
      告等人並無違反相關法律、內部行政規範或命令，自非屬
      給予小組長不法之利益。
（十）按圖利罪之處罰，以明知違背法令，而有圖自己或其他私
      人不法利益之犯意為必要，所謂明知係指直接故意而言，
      若為間接故意或過失，均難以該罪相繩。按公務員之行政
      行為，本即有導致相關人民獲利或不利之結果，是不能單
      純以公務員之行為已使人民獲得利益之結果，反向推論而
      謂該行政行為即為圖利行為，故圖利罪之成立與否，重在
      審查公務員於行政行為時，有無圖自己或其他私人不法利
      益之犯意，而有無圖利之犯意，應依證據認定之，自不待
      言。再按所謂圖利，係指圖謀利益，亦即圖謀自己或第三
      人之不法利益，屬於意思要件；惟是否意在圖利，仍須以
      具體證據憑以認定，非可以行為之結果因使他人獲益，或
      措施之不當而使人得利，即據以推定。又是否為圖利行為
      ，則應視其行為客觀上有無違反執行職務所應遵守之法令
      ，或有無濫用其裁量權，致影響裁量決定之公平性與正確
      性而論。若公務員之行為，客觀上並無違反執行職務所應
      遵守之法令，或不足以證明其有濫用裁量權致影響裁量決
      定之公平性及正確性之情形，尚不能以其行為對於他人有
      利，即認有圖利他人而應以圖利罪相繩，最高法院91年台
      上字第6006號、83年台上字第4473號、83年台上字第2654
      號分別著有判決可供參照。是以，判斷有無圖利犯意，除
      了：被告於執行公務之過程中有無違反相關法律、內部行
      政規範或命令及此等違反行為是否給予私人不法之利益外
      ，在認定有無犯意部分涉及被告與被訴圖利之第三人是否
      有親誼故舊或非尋常之交往關係、被告對相關法規規定了
      解之程度及其他客觀因素等，亦即對行政疏失與刑事責任
      予以適當之區分。本件小組辦公費領據列報完畢已無剩餘
      款，預算業已執行完畢，而如附表一所示各小組長均已領
      據列報本會就「臺灣省屏東農田水利會加強落實基層組織
      實施計畫」，所特別撥付每工作站每小組共1 萬5 千元之
      小組辦公費用完畢，預算亦已執行，被告等人並無違反相
      關法律、內部行政規範或命令及此等違反行為。公訴人逕
      謂被告等人違反「臺灣省農田水利會預算執行要點」第3
      條、第5 條等預算編列之規定，容有可議。即使認小組長
      決議對於所領用之小組辦公費款項出國旅遊有運用不當之
      處，則亦應屬於行政上是否妥當、有無行政疏失問題，不
      生圖利等刑事責任之問題。
（十一）公訴人以卷附之農委會93年5 月3 日農水字第093003
        0038號函及同年5 月24日屏農水管字第9302199 號函
        ，反對以小組業務費辦理出國活動，惟經原審進一步函
        詢農委會其函文內容之真意為何，農委會以農水字第
        0980138566號函覆原審稱：「本會對於臺灣省嘉南農田
        水利會所辦理第12屆水利小組長國外觀摩活動，曾於92
        年11月20日以農林字第0920166875號函請該會本於權責
        自行核處在案。經查當時相關法令，並無水利小組長國
        外觀摩活動相關規定，惟依當時臺灣省農田水利會組織
        規程第21條規定，水利小組長為義務職，負責執行小組
        任務及小組會議決議事項。至其國外觀摩活動則由農田
        水利會依權責自行核處。」（見原審卷(二)第118 頁）。
        依上開意見，農委會似對於編列水利小組長國外觀摩考
        察相關費用之態度已改為不置可否，僅表由屏東水利會
        自行決定處理，尚難據此認定主管機關之農委會有明確
        駁回本件國外觀摩活動之意。
（十二）況臺灣省嘉南農田水利會亦曾自93年至95年12月間辦理
        （第12屆任內每人每屆一次為限）水利小組長國外觀摩
        活動，該觀摩活動計畫辦理前曾報請農委會以92年11月
        20日農林字第920166875 號函同意、核准在案，此有該
        會嘉南管字第0980002460號函、93年嘉南計字第
        930600143 號函附卷可稽（見原審卷(二)第105 頁、第
        107 頁），而上開農委會農林字第920166875 號函所表
        「同意」之函文，亦係載明：「有關貴會辦理第12屆水
        利小組長任內國外聯誼及水利設施觀摩活動案，請本於
        權責自行核處」（見原審卷(二)第106 頁）。足認同樣農
        委會函文中「本於權責自行核處」之字句，由他人解讀
        ，卻有積極同意核准辦理國外觀摩活動之意。
（十三）又公訴人以卷附之年度事業預算編審要點等，證明各農
        田水利會94年度（含）以後之預算及93年度9 月30日以
        後之併入93年度決算（即追加預算），並未溯及至93年
        度預算，意即93年度預算並無編列小組長出國考察或觀
        光旅遊之預算項目等推論被告等人確有故意違反預算編
        制而核撥經費與各工作站小組長出國旅遊之用云云，惟
        查農委會於93年9 月30日發布施行之「臺灣省農田水利
        會年度事業預算編審要點」，係適用於各農田水利會94
        年度（含）以後之預算及93年9 月30日以後之併入93年
        度決算（即追加預算）案件，並未溯及至93年度預算；
        以及93年度新訂之「臺灣省各農田水利會年度事業預算
        編列基準」項下「小組會議及訓練費」規定，若小組長
        擬出國考察，其經費在小組辦公費，小組會議及訓練費
        及小組其他費用每屆之總和勻支，並以每屆一次，每人
        2 萬元為限，當年度若有國內業務觀摩，則不可再出國
        考察；而屏東水利會則據此於編定94年年度事業預算中
        ，將小組辦公費用明示包括小組長出國考察一情，有農
        委會95年5 月10日農水字第0950124803號函、93年11月
        1 日農水字第0930030637號函、93年11月3 日農水字第
        0930030638號函以及94年度事業預算書附卷可稽（見95
        年度他字第210 號卷(一)第22頁、調卷資料5 之1 第
        120-1 頁以下，屏東水利會94年度事業預算書），又如
        附表一所示各小組長均已領據列報本會就「臺灣省屏東
        農田水利會加強落實基層組織實施計畫」，所特別撥付
        每工作站每小組共1 萬5 千元之小組費用，各小組長領
        用領據小組辦公費並非基於公款而實報實銷，乃係對於
        已經取得所有權之款項予以使用，是既經具領後之領據
        辦公費除已經完成核銷程序外，該款已屬於該具領小組
        長所有之款項，是被告等人並無違反「臺灣省農田水利
        會預算執行要點」第3 條、第5條 等預算編列之規定，
        已如前所述，是縱使93年度之預算書中並未明示小組辦
        公費包括出國考察費用等，亦無礙於其適法性質。故雖
        屏東水利會係依據農委會上開93年11月間之函文，將小
        組長出國考察費用明列於「小組辦公費」之支出項目中
        ，然此僅能證明將小組辦公費中原本所謂「自強活動」
        者是否包括「出國考察」給予明文，非得據此逕行推論
        93年度之前將小組辦公費用以辦理出國考察即屬違法，
        況且屏東水利會於86年間辦理之小組長出國觀摩自強活
        動，經經濟部備查者，亦係由小組辦公費分86年度、87
        年度勻支者，此有經濟部水利署96年9 月13日經水源字
        第09651225290 號函暨所附資料附卷可證（見原審卷(一)
        第59至第70頁），有此前例，此亦足可證明屏東水利會
        於93年之前亦曾以小組辦公費之費用辦理小組長出國考
        察尚無何違法之處，是公訴人逕以農委會於93年9 月30
        日新發布施行之「臺灣省農田水利會年度事業預算編審
        要點」方給予小組長出國考察法制明文，而推論被告等
        有違反預算云云，容有誤會。又屏東農田水利會往年也
        有為小組長辦理國內觀摩自強活動，有87年度、88年度
        小組自強活動（國內）轉帳傳票及單据可稽（見調卷資
        料5-2 、5-3 、5-4 、5-5 、5-6 、5-7 ），也有相同
        國內自強活動之前例，此為水利會為慰勞、安撫小組長
        之行政管理之激勵措施，國內其他公家機關亦常見有辦
        理員工自強活動者，尚不得遽指為違法。
    綜上所述，因水利會水利小組之小組長係義務職，未支領薪
    水，水利會才提供小組經費每月3 千餘元供小組長使用，該
    費用勿庸檢具核銷，臺灣省北基農田水利會、臺灣省嘉南農
    田水利會、臺灣省南投農田水利會大皆如此，足見全國各農
    田水利會處理水利小組業務費（包括小組辦公費）之執行方
    式，各會就其細節部分雖未盡相同，然多數係採申請支領之
    各小組長無庸特別檢據原始單據（收據或統一發票）報銷，
    而僅需提出蓋章證明以供形式審查，即可支用之報領方式，
    故該小組費用應屬實質補貼。又本件於93年8 、9 、10月間
    每月5 千元係以小組費用名義撥入，各小組長原可勿庸檢具
    動支；又水利會歷年也有為小組長辦理國內觀摩自強活動，
    有87年度、88年度小組自強活動（國內）轉帳傳票及單据可
    稽（見調卷資料5-2 、5-3 、5-4 、5-5 、5-6 、5-7 ），
    也有相同國內自強活動之前例，此為水利會為慰勞、安撫小
    組長之行政管理之激勵措施，故被告等並無於客觀上違背執
    行職務所應遵守之法令，亦無濫用裁量權致影響裁量決定之
    公平性及正確性之情形等，另客觀上如附表一所示之各小組
    長持「93年度加強基層組織實施計畫」核撥之小組長辦公費
    經費，辦理小組長國外考察，亦非屬不法利益者，主觀上亦
    無從證明本件被告等於執行上開公務時，有圖如附表一所示
    各小組長等私人不法利益之犯意，自不得以圖利罪相繩，此
    外復查無其他積極確切之證據足認被告鄭遠等18人有何圖利
    行為，不能證明被告鄭遠等18人犯罪。
四、原審以不能証明被告鄭遠等18人犯圖利罪，依法諭知無罪，
    核無不合，檢察官上訴指摘原判決不當，為無理由，應予駁
    回。
據上論結，應依刑事訴訟法第368 條，判決如主文。
本案經檢察官許月雲到庭執行職務。
中    華    民    國   100    年    5     月    17    日
                    刑事第八庭  審判長法  官  洪兆隆
                                      法  官  郭玫利
                                      法  官  張盛喜
以上正本證明與原本無異。
被告不得上訴。
檢察官如不服本判決應於收受本判決後10日內向本院提出上訴書
狀，其未敘述上訴理由者，並得於提起上訴後10日內向本院補提
理由書狀（均須按他造當事人之人數附繕本）「切勿逕送上級法
院」。
中    華    民    國  100     年    5     月    18    日
                                      書記官  齊椿華
附表一（小組長出國人數、金額等）：
┌───┬─────┬────────────────┬─────┬──────┬────────────────┐
│工作站│出國人數  │           出國人名             │   金額   │    方式    │        備          註          │
├───┼─────┼────────────────┼─────┼──────┼────────────────┤
│高樹站│小組長18人│簡清河、黃貴順、劉玉昌、梁國棟、│ 336,000元│小組長、站長│1.小組長柯慶貴提案出國考察。    │
│      │、站長1 人│黃啟賢、蔡萬喜、曾傳發、柯慶貴、│          │及小組主辦每│2.大正旅行社主辦出國行程。      │
│      │、小組主辦│林  火、邱水雄、廖越勇、楊天鑑、│16,800×20│人各補助16,8│  (楊美華承辦)                  │
│      │1 人      │陳金能、王正雄、陳麒麟、李登木、│＝336,000 │00元出國團費│3.出國期間：93年10月25日至30日。│
│      │          │江友丁、蘇嘉雄、                │          │，前往中國大│4.小組辦公費登記簿上            │
│      │          │站長劉康協、小組主辦賴新鴻      │          │陸旅遊      │  (1)8、9、10月補助費收入$315,000│
│      │          │                                │          │            │    (105,000×3＝315,000)       │
│      │          │                                │          │            │  (2)支小組長觀摩費$357,600      │
│      │          │                                │          │            │    (87,600＋270,000＝357,600)  │
│      │          │                                │          │            │5.上述4.之金額於高樹站郵局存簿中│
│      │          │                                │          │            │  有記錄(3筆收入、2筆支出)      │
│      │          │                                │          │            │6.在大正旅行社「旅客收費憑單」中│
│      │          │                                │          │            │  記載金額為$336,000            │
│      │          │                                │          │            │7.站內決算記載的金額本為$336,000│
│      │          │                                │          │            │  後又改為$270,000              │
├───┼─────┼────────────────┼─────┼──────┼────────────────┤
│里港站│小組長11人│陳來貴、陳坤萬、范天勝、王振邦、│ 195,000元│小組長每人各│1.卷內無旅行社開出的收據，不知旅│
│      │、站長1 人│張其春、陳萬發、蘇進財、陳萬傳、│          │補助15,000元│  行社名稱及收據金額            │
│      │、小組主辦│陳木城、陳朝取、鄭慶芳          │15,000×13│出國團費，前│2.出國期間：93年10月22日至27日。│
│      │1 人      │站長陳宗崑、小組主辦陳秋政      │＝195,000 │往中國大陸旅│3.小組辦公費登記簿上            │
│      │          │                                │          │遊          │  (1)入加強落實基層組織計劃費    │
│      │          │                                │          │            │    $180,000(60,000×3＝180,000)│
│      │          │                                │          │            │  (2)付加強落實基層組織計劃費    │
│      │          │                                │          │            │    $180,000                    │
│      │          │                                │          │            │    (120,000＋60,000＝180,000)  │
├───┼─────┼────────────────┼─────┼──────┼────────────────┤
│屏東站│小組長6 人│陳明才、洪  修、林聰敏、謝萬福、│ 105,000元│小組長及站長│1.站長陳澄清於93年度加強基層組織│
│      │、站長1 人│吳明傳、陳金嘉                  │          │(每人)各補助│  水利功能實施業務會議中報告辦理│
│      │          │站長陳澄清                      │15,000×7 │15,000元出國│  出國觀摩。                    │
│      │          │                                │＝105,000 │團費，前往泰│2.出國期間：93年10月27日至11月01│
│      │          │                                │          │國旅遊。    │            日                  │
│      │          │                                │          │            │3.美亞旅行社承辦。              │
│      │          │                                │          │            │4.小組辦公費登記簿上            │
│      │          │                                │          │            │  (1)代收加強落實基層組織水利小組│
│      │          │                                │          │            │    任務經費$165,000            │
│      │          │                                │          │            │    (55,000×3＝165,000)        │
│      │          │                                │          │            │  (2)站長、各水利小組長出國觀摩費│
│      │          │                                │          │            │    用預借$105,000              │
│      │          │                                │          │            │5.上述4.中之$105,000支出於屏東站│
│      │          │                                │          │            │  的郵局存簿中有記錄            │
│      │          │                                │          │            │6.美亞旅行開出的收據金額$105,000│
│      │          │                                │          │            │  (15,000＋90,000＝105,000)     │
│      │          │                                │          │            │7.站內決算記載的金額亦為$105,000│
├───┼─────┼────────────────┼─────┼──────┼────────────────┤
│社皮站│小組長12人│林景德、郭永吉、陳  勳、洪進丁、│ 249,000元│小組長每人各│1.洪進丁、丁連吉提出國考察，經決│
│      │、站長1 人│洪勇吉、丁連吉、楊勝裕、黃清林、│          │補助19,000元│  議前往越南考察。              │
│      │          │張健智、李茂雄、林招勝、李榮鴻  │          │，站長補助21│2.出國期間：93年11月03日至07日。│
│      │          │站長施耀家                      │站長費用為│,000元出國團│3.柯達旅行社承辦。              │
│      │          │                                │21,000＋小│費，前往越南│  (林榮慶負責安排)              │
│      │          │                                │組長每人費│旅遊。      │4.小組辦公費登記簿上            │
│      │          │                                │用為19,000│            │  (1)收加強基層組織小組經費      │
│      │          │                                │×12，合計│            │    $255,000(85,000×3＝255,000)│
│      │          │                                │249,000   │            │  (2)付小組長出國考察$268,000    │
│      │          │                                │          │            │    (訂金64,000＋尾款204,000)   │
│      │          │                                │          │            │5.上述4.中之$268,000支出於社皮站│
│      │          │                                │          │            │  的存簿中有記錄                │
│      │          │                                │          │            │6.柯達旅行社開出收據金額$268,000│
│      │          │                                │          │            │7.站內決算記載的金額亦為$268,000│
│      │          │                                │          │            │                                │
│      │          │                                │          │            │註：柯達旅行社開出收據金額依據  │
│      │          │                                │          │            │    1.站長費用21,000            │
│      │          │                                │          │            │    2.13位小組長費用每人19,000  │
│      │          │                                │          │            │      (19,000×13＝247,000)     │
│      │          │                                │          │            │    1.及2.合計$268,000，惟小組長│
│      │          │                                │          │            │    陳進添雖有在旅行社的收據名單│
│      │          │                                │          │            │    中，但查無入出境資料        │
├───┼─────┼────────────────┼─────┼──────┼────────────────┤
│鹽埔站│小組長11人│陳永山、王其昌、黃明輝、李進國、│ 180,000元│小組長及站務│1.邱清家提案出國考察，李進國、彭│
│      │、站務人員│黃格文、黃樹山、邱清家、趙讚發、│          │人員每人各補│  家明附議，並由該三人負責辦理。│
│      │1 人      │蔡順期、彭家明、張漳華          │15,000×12│助15,000元出│2.出國期間：93年11月17日至21日。│
│      │          │站務人員陳寶川                  │＝180,000 │國團費，前往│3.柯達旅行社承辦。              │
│      │          │                                │          │越南旅遊。  │  (林榮慶負責安排)              │
│      │          │                                │          │            │4.小組辦公費登記簿上            │
│      │          │                                │          │            │  (1)收小組辦公費及水利小組辦公費│
│      │          │                                │          │            │    $220,080(73,360×3＝220,080)│
│      │          │                                │          │            │  (2)付小組長出國考察$180,000    │
│      │          │                                │          │            │5.上述4.中之$180,000支出於鹽埔站│
│      │          │                                │          │            │  的存簿中有記錄                │
│      │          │                                │          │            │6.柯達旅行社開出收據金額$180,000│
│      │          │                                │          │            │7.站內決算記載的金額為$196,113  │
├───┼─────┼────────────────┼─────┼──────┼────────────────┤
│長治站│小組長11人│鄭文生、鄔洪裕、董安奇、張居福、│ 165,000元│小組長每人各│1.邱連祥提案出國。              │
│      │          │蘇    、邱憲忠、邱連祥、邱玉光、│          │補助15,000元│2.出國期間：93年10月27日至11月01│
│      │          │鍾永和、黃添財、謝景榮          │15,000×11│出國團費，前│            日。                │
│      │          │                                │＝165,000 │往泰國旅遊。│3.與屏東站同班機往返。          │
│      │          │                                │          │            │4.小組辦公費登記簿上            │
│      │          │                                │          │            │  (1)收小組辦公費$195,000        │
│      │          │                                │          │            │    (65,000×3＝195,000)        │
│      │          │                                │          │            │  (2)付小組長出國款項領180,000   │
│      │          │                                │          │            │5.卷內無旅行社開出的收據，不知旅│
│      │          │                                │          │            │  行社名稱及收據金額            │
├───┼─────┼────────────────┼─────┼──────┼────────────────┤
│萬巒站│小組長3 人│黃安符、邱秀寶、張添雲          │  45,000元│小組長每人各│1.洪進添提案出國。              │
│      │          │                                │          │補助15,000元│2.聖達旅行社承辦。              │
│      │          │                                │15,000×3 │出國團費，前│3.出國期間：93年10月19日至24日。│
│      │          │                                │＝45,000  │往中國大陸旅│4.與新埤、潮州及恆春站同班機往返│
│      │          │                                │          │遊 。       │  。                            │
│      │          │                                │          │            │5.小組辦公費登記簿上            │
│      │          │                                │          │            │  (1)領落實基層活動補助款        │
│      │          │                                │          │            │    $90,000(30,000×3＝90,000)  │
│      │          │                                │          │            │    ps:該90,000的收入於萬巒站的 │
│      │          │                                │          │            │       存簿中有記錄             │
│      │          │                                │          │            │  (2)無該筆付款之記錄 (登記簿及存│
│      │          │                                │          │            │    簿中皆無)                   │
│      │          │                                │          │            │6.聖達旅行社開出收據金額$45,000 │
├───┼─────┼────────────────┼─────┼──────┼────────────────┤
│新埤站│小組長9 人│林德榮、李海奎、林展榕、葉金連、│ 135,000元│小組長每人各│1.於加強落實基層組織實施水利小組│
│      │          │賴秀香、陳觀榮、潘慶章、張朝福、│          │補助15,000元│  會議中決議，擬於93年10月19日辦│
│      │          │林永雄                          │15,000×9 │出國團費，前│  理東南亞(實際是去大陸)旅遊觀摩│
│      │          │                                │＝135,000 │往中國大陸旅│  活動。                        │
│      │          │                                │          │遊。        │2.聖達旅行社承辦。              │
│      │          │                                │          │            │3.出國期間：93年10月19日至24日。│
│      │          │                                │          │            │4.與萬巒、潮州及恆春站同班機往返│
│      │          │                                │          │            │  。                            │
│      │          │                                │          │            │5.小組辦公費登記簿上            │
│      │          │                                │          │            │  (1)加強基層水利小組任務費      │
│      │          │                                │          │            │    $135,000(45,000×3＝135,000)│
│      │          │                                │          │            │  (2)付小組長出國觀摩水利設備補助│
│      │          │                                │          │            │    $135,000(90,000＋45,000)    │
│      │          │                                │          │            │6.上述5.中之$135,000收支於新埤站│
│      │          │                                │          │            │  的存簿中有記錄                │
│      │          │                                │          │            │7.聖達旅行社開出收據金額$135,000│
│      │          │                                │          │            │8.站內決算記載的金額為$135,000  │
├───┼─────┼────────────────┼─────┼──────┼────────────────┤
│東港站│小組長11人│張安良、林萬欽、吳春風、蘇金茂、│ 216,000元│小組長及站長│1.吳錦池提案出國。              │
│      │、站長1 人│許秀雄、孫秋煌、林土城、李連生、│          │(每人)各補助│2.柯達旅行社承辦。              │
│      │          │劉天賜、吳錦池、邱發源          │18,000×12│18,000元出國│  (林榮慶負責辦理行程)          │
│      │          │站長盧同木                      │＝216,000 │團費，前往中│3.出國期間：93年10月19日至24日。│
│      │          │                                │          │國大陸旅遊。│4.與林邊及枋寮站同團。          │
│      │          │                                │          │            │5.小組辦公費登記簿上            │
│      │          │                                │          │            │  (1)入小組任務費$195,000        │
│      │          │                                │          │            │    (65,000×3＝195,000)        │
│      │          │                                │          │            │  (2)付水利小組長港澳觀摩活動費  │
│      │          │                                │          │            │    $216,000                    │
│      │          │                                │          │            │6.上述5.中$195,000收入於東港站的│
│      │          │                                │          │            │  存簿中有看到第2、3次存入資料、│
│      │          │                                │          │            │  支出的部份是用支票付款，存簿內│
│      │          │                                │          │            │  無記錄                        │
│      │          │                                │          │            │7.柯達旅行社開出收據金額$216,000│
│      │          │                                │          │            │8.站內決算記載的金額為$216,000  │
├───┼─────┼────────────────┼─────┼──────┼────────────────┤
│林邊站│小組長5 人│陳慶順、林明得、陳忠玩、藍森木、│  90,000元│小組長及站長│1.藍森木建請辦理小組長、班長旅遊│
│      │、站長1 人│林其照                          │          │(每人)各補助│  活動，林明得提案出國到大陸旅遊│
│      │          │站長陳士隆                      │15,000×6 │15,000元出國│  。                            │
│      │          │                                │＝90,000  │團費，前往中│2.柯達旅行社承辦。              │
│      │          │                                │          │國大陸旅遊。│  (林榮慶負責辦理行程)          │
│      │          │                                │          │            │3.出國期間：93年10月19日至24日。│
│      │          │                                │          │            │4.與東港及枋寮站同團。          │
│      │          │                                │          │            │5.小組辦公費登記簿上            │
│      │          │                                │          │            │  (1)入加強基層水利小組任務費    │
│      │          │                                │          │            │    $90,000(30,000×3＝90,000)  │
│      │          │                                │          │            │  (2)付小組長國外旅遊活動費用    │
│      │          │                                │          │            │    $91,712(今保險費1,712)      │
│      │          │                                │          │            │6.上述5.中之收支於林邊站的存簿中│
│      │          │                                │          │            │  有記錄                        │
│      │          │                                │          │            │7.柯達旅行社開出收據金額$90,000 │
│      │          │                                │          │            │8.站內決算記載的金額為$90,000   │
│      │          │                                │          │            │                                │
│      │          │                                │          │            │註：雖卷內所載出國人數是5 人，但│
│      │          │                                │          │            │    經查站長陳士隆有入出境資料，│
│      │          │                                │          │            │    出國日期及搭乘班機與小組長相│
│      │          │                                │          │            │    同，所以實際出國人數應是6 人│
├───┼─────┼────────────────┼─────┼──────┼────────────────┤
│佳冬站│小組長8 人│戴修丁、戴盛賢、謝進雄、陳廷豐、│ 136,000元│小組長每人各│1.於水利小組長臨時會議中結論將水│
│      │          │賴憲盛、楊明彰、鍾新得、陳來成  │          │補助17,000元│  利會核撥之小組費用做慰勞出國旅│
│      │          │                                │17,000×8 │出國團費，前│  遊運用                        │
│      │          │                                │＝136,000 │往中國大陸旅│2.柯達旅行社承辦。              │
│      │          │                                │          │遊。        │3.出國期間：93年11月09日至14日。│
│      │          │                                │          │            │4.小組辦公費登記簿上            │
│      │          │                                │          │            │  (1)入本會核撥小組費用$150,000  │
│      │          │                                │          │            │    (50,000×3＝150,000)        │
│      │          │                                │          │            │  (2)支小組長出國費用$136,000    │
│      │          │                                │          │            │    (6,200＋33,800＋96,000)     │
│      │          │                                │          │            │5.上述4.中之收支於佳冬站的存簿中│
│      │          │                                │          │            │  有記錄                        │
│      │          │                                │          │            │6.柯達旅行社開出收據金額$136,000│
│      │          │                                │          │            │8.站內決算記載的金額為$136,000  │
├───┼─────┼────────────────┼─────┼──────┼────────────────┤
│枋寮站│小組長10人│陳吉宗、蘇淑人、楊高士、吳永福、│ 165,000元│小組長及站長│1.陳吉和提案出國。              │
│      │、站長1 人│陳吉和、林聰敏、林進來、陳安枝、│          │(每人)各補助│2.柯達旅行社承辦。              │
│      │          │戴新雄、林吳樹枝                │15,000×11│15,000元出國│3.出國期間：93年10月19日至24日。│
│      │          │站長黃清福                      │＝165,000 │團費，前往中│4.與東港及林邊站同團出國。      │
│      │          │                                │          │國大陸旅遊。│5.小組辦公費登記簿上            │
│      │          │                                │          │            │  (1)收加強落實基層組織實施計畫出│
│      │          │                                │          │            │    國經費$165,000              │
│      │          │                                │          │            │    (110,000＋55,000＝165,000)  │
│      │          │                                │          │            │  (2)支加強落實基層組織實施計畫出│
│      │          │                                │          │            │    國旅費                      │
│      │          │                                │          │            │    (123,442＋30,000＝153,442)  │
│      │          │                                │          │            │6.上述5.中之收支於枋寮站的存簿中│
│      │          │                                │          │            │  有記錄                        │
│      │          │                                │          │            │7.柯達旅行社開出收據金額$165,000│
│      │          │                                │          │            │8.無站內決算記載的金額          │
│      │          │                                │          │            │                                │
│      │          │                                │          │            │註：雖卷內所載出國人數是10人，但│
│      │          │                                │          │            │    經查站長黃清福有入出境資料，│
│      │          │                                │          │            │    出國日期及搭乘班機與小組長相│
│      │          │                                │          │            │    同，所以實際出國人數應是11人│
├───┼─────┼────────────────┼─────┼──────┼────────────────┤
│恆春站│小組長6 人│簡順良、丁英敏、林萬峰、尤松長、│  90,000元│小組長每人各│1.丁英敏提案出國。              │
│      │、站長1 人│鄭憲成、黃尤英美                │          │補助15,000元│2.聖達旅行社承辦。              │
│      │          │站長楊清田                      │15,000×6 │出國團費，前│3.出國期間：93年10月19日至24日。│
│      │          │                                │＝90,000  │往中國大陸旅│4.與萬巒、潮州及新埤站同班機往返│
│      │          │                                │          │遊。        │  。                            │
│      │          │                                │          │            │5.小組辦公費登記簿上            │
│      │          │                                │          │            │  (1)收加強落實基層組織實施計畫經│
│      │          │                                │          │            │    費$90,000(30,000×3＝90,000)│
│      │          │                                │          │            │  (2)付加強落實基層組織實施計畫經│
│      │          │                                │          │            │    費$90,000(30,000＋60,000)   │
│      │          │                                │          │            │6.上述5.中之收支於恆春站的存簿中│
│      │          │                                │          │            │  有記錄                        │
│      │          │                                │          │            │7.卷內無聖達旅行社開出的收據    │
│      │          │                                │          │            │8.站內決算記載的金額為$90,000   │
│      │          │                                │          │            │                                │
│      │          │                                │          │            │註：雖卷內所載出國人數是6 人，但│
│      │          │                                │          │            │    經查站長楊清田有入出境資料，│
│      │          │                                │          │            │    出國日期及搭乘班機與小組長相│
│      │          │                                │          │            │    同，所以實際出國人數應是7 人│
│      │          │                                │          │            │    ，不知其出國經費是否為自費？│
└───┴─────┴────────────────┴─────┴──────┴────────────────┘
附表二（各工作站之會議記錄整理）：
┌───┬────────┬──────┬──────────────────┬──────────────────┐
│工作站│ 會  議  名  稱 │開會時間地點│      參     與     人     員       │     與 本 案 有 關 之 會 議 紀 錄  │
├───┼────────┼──────┼──────────────────┼──────────────────┤
│高樹站│九十三年第一次水│93年04月26日│主席：劉康協(站長)  紀錄：賴新鴻    │鄭遠(會長)指示：                    │
│      │利小組長聯席會議│上午10時許  │出席小組長：蘇嘉雄、陳麒麟、王正雄、│本年度小組長自強活動原擬計畫往大陸，│
│      │                ├──────┤            簡清河、曾傳發、陳耀華、│因SARS正流行關係因而擬取消          │
│      │                │高樹高華商場│            蔡萬喜、林  火、劉慶水、│(93年度第一次水利小組長聯席會議卷內,│
│      │                │內(新真珍)忠│            黃啟賢、江友丁、李登木、│ 第56頁)                            │
│      │                │華餐廳      │            陳金龍、黃貴順、楊元鑑、│                                    │
│      │                │            │            賴順和、柯慶貴          │                                    │
│      │                │            │本會列席人員：鄭遠、楊仁和、李良海、│                                    │
│      │                │            │              張國威                │                                    │
│      │                │            │本會會務委員：楊田鴻、李乾有、康雙川│                                    │
│      │                │            │各機關列席來賓：蕭壽山              │                                    │
│      ├────────┼──────┼──────────────────┼──────────────────┤
│      │加強基層落實服務│93年10月15日│主持人：劉康協      紀錄：賴新鴻    │結論：                              │
│      │研討會          │上午09時30分│會務委員：楊田鴻、李乾有            │本會今又撥下8、9、10月份經費，經費充│
│      │                ├──────┤出席小組長：劉慶水、陳耀章、簡清河、│足，決議經費撥下後提撥經費辦理一次出│
│      │                │高樹工作站三│            黃貴順、劉玉昌、梁國棟、│國觀摩考察旅行，每小組以15,000元預算│
│      │                │樓會議室    │            黃啟賢、蔡萬喜、曾傳發、│辦理，未參加者視同放棄。            │
│      │                │            │            柯慶貴、林  火、邱水雄、│                                    │
│      │                │            │            廖越勇、楊天鑑、陳金能、│                                    │
│      │                │            │            王正雄、陳麒麟、李登木、│                                    │
│      │                │            │            江友丁、蘇嘉雄          │                                    │
│      ├────────┼──────┼──────────────────┼──────────────────┤
│      │九十三年第二次水│93年12月09日│主席：劉康協(站長)  紀錄：賴新鴻    │(一)主席工作報告：                    │
│      │利小組長、班長聯│上午10時許  │出席小組長、班長：劉慶水小組長等135 │  93.10.25～93.10.30辦理小組長國外觀│
│      │席會議          ├──────┤                  人(人數太多,不詳細│  摩如期完成，圓滿結束旅程平安歸國。│
│      │                │高樹村社區活│                  列出，詳情詳卷內) │(二)鄭遠(會長)指示：                  │
│      │                │動中心 (慈雲│本會列席人員：鄭遠、楊仁和、李良海、│  小組長、班長之自強活動，本人盡量向│
│      │                │寺)         │              韓芳盟、蔡文萬、簡賢隆│  上級爭取經費，待財源有著落後再行研│
│      │                │            │              、白端福              │  究辦理。                          │
│      │                │            │本會會務委員：楊田鴻、李乾有        │                                    │
│      │                │            │各機關列席來賓：林江河              │                                    │
├───┼────────┼──────┼──────────────────┼──────────────────┤
│里港站│九十三年第一次水│93年04月22日│主席：陳宗崑(站長)  紀錄：陳秋政    │鄭遠(會長)指示：                    │
│      │利小組長聯席會議│上午10時許  │出席人員：陳朝取、張其春、陳萬發、  │水利小組長每年一次國外考察觀摩，預定│
│      │                ├──────┤          陳來貴、蘇進財、鄭慶芳、  │於五月至六月中旬出國                │
│      │                │里港水利工作│          王振邦、陳坤萬、陳萬傳、  │(93年度第一次水利小組長聯席會議卷內,│
│      │                │站          │          范天勝、鄭俊雄、吳良慧、  │ 第72頁)                            │
│      │                │            │          陳大政、陳宗崑、黃俊晴    │                                    │
│      │                │            │列席人員：紀清旗、張瓊文            │                                    │
│      │                │            │上級指導：鄭  遠、張國威、楊仁和、  │                                    │
│      │                │            │          李良海                    │                                    │
│      ├────────┼──────┼──────────────────┼──────────────────┤
│      │九十三年水利小組│93年09月27日│主席：陳宗崑        紀錄：陳秋政    │臨時動議--提案人：鄭慶芳            │
│      │長聯席會議      │上午10時許  │出席人員：陳萬發等十一人            │          附議人：陳萬發、張其春    │
│      │                ├──────┤          (卷內無簽到簿)            │案由：為了加強落實基層組織實施計劃案│
│      │                │里港工作站  │列席人員：詳如簽到簿                │      ，提請審議。                  │
│      │                │            │          (卷內無簽到簿)            │說明：爰因本會於93年8、9、10月，每個│
│      │                │            │                                    │      月撥付每一水利小組5000元，總計│
│      │                │            │                                    │      壹拾捌萬元，為落實基層組織服務│
│      │                │            │                                    │      ，建請各水利小組每月提撥新台幣│
│      │                │            │                                    │      5000元，以便有效管理及執行水利│
│      │                │            │                                    │      小組任務，並在基層運作中，擔負│
│      │                │            │                                    │      起水利會與會員間橋樑構通角色，│
│      │                │            │                                    │      充分反應會員心聲，協助推展會務│
│      │                │            │                                    │      ，達成水利事永續經營及服務會員│
│      │                │            │                                    │      之宗旨。                      │
│      │                │            │                                    │辦法：討論通過後報會備查。          │
│      │                │            │                                    │決議：照案通過。                    │
│      ├────────┼──────┼──────────────────┼──────────────────┤
│      │九十三年度第二次│93年11月17日│主席：陳宗崑(站長)  紀錄：陳秋政    │無                                  │
│      │水利小組長、班長│上午10時許  │出席人員：人數太多，詳情詳卷內簽到簿│                                    │
│      │聯席會議        ├──────┤列席人員：洪國華、邱清旗、張永青、  │                                    │
│      │                │過田活動中心│          黃俊傑、吳良慧            │                                    │
│      │                │(北極殿)    │上級指導：鄭  遠、楊仁和、李良海、  │                                    │
│      │                │            │          鄭慶源                    │                                    │
├───┼────────┼──────┼──────────────────┼──────────────────┤
│屏東站│九十三年度第一次│93年04月22日│主席：陳澄清(站長)  紀錄：李國肅    │鄭遠(會長)指示：                    │
│      │水利小組長聯席會│上午10時許  │出席人員：蕭榮財、陳金嘉、吳明傳、  │水利小組長每年一次國外考察觀摩，預定│
│      │議              ├──────┤          謝萬福、黃日榮、陳國茂、  │於五月至六月中旬出國                │
│      │                │里港工作站  │          洪  修、陳明才、林聰敏、  │(93年度第一次水利小組長聯席會議卷內,│
│      │                │            │          蔡益田                    │ 第91頁)                            │
│      │                │            │上級指導人員：鄭  遠、張國威、楊仁和│                                    │
│      │                │            │列席人員：李瓊文、李良海            │                                    │
│      │                │            │屏東工作站員工：陳澄清、李國肅      │                                    │
│      ├────────┼──────┼──────────────────┼──────────────────┤
│      │九十三年度加強基│93年10月05日│主持人：陳澄清      紀錄：李國肅    │(一)主席報告：                        │
│      │層組織水利功能實│上午10時許  │出席人數：陳明才、洪  修、林聰敏、  │  93年10月27日起至93年11月01日辦理水│
│      │施業務會議      ├──────┤          謝萬福、吳明傳、陳金嘉、  │  利小組長出國觀摩，請各位小組長踴躍│
│      │                │屏東工作站  │          黃日榮、陳開茂、鄭連登    │  參加。                            │
│      │                │            │列席人員：李瓊文                    │(二)小組長(陳明才)提議：              │
│      │                │            │本站員工：邱杞志、鄭銘勝、陳林呈龍、│  在年度預算「水利小組辦公費」運用，│
│      │                │            │          許順治、余  磾、陳澄清、  │  如小組長辦理出境觀摩，請水利會派員│
│      │                │            │          李國肅                    │  隨隊服務，經費由小組辦公費撥付，而│
│      │                │            │                                    │  不參加之小組長視同放棄權利不得要求│
│      │                │            │                                    │  任何補償。                        │
│      ├────────┼──────┼──────────────────┼──────────────────┤
│      │九十三年度第二次│93年11月19日│主席：陳澄清(站長)  紀錄：許順治    │無                                  │
│      │水利小組長、班長│上午10時許  │出席人員：陳明才等62人(人數太多,不詳│                                    │
│      │聯席會議        ├──────┤          細列出，詳情詳卷內簽到簿) │                                    │
│      │                │屏東水利工作│列席人員：陳厚源、李瓊文、白端福    │                                    │
│      │                │站          │上級指導人員：鄭遠、楊仁和、李良海、│                                    │
│      │                │            │              簡賢隆、張宏勳、蔡文富│                                    │
│      │                │            │              、鄭慶源              │                                    │
│      │                │            │本站員工：陳澄清、鄭銘勝、陳林呈龍、│                                    │
│      │                │            │          余硫泉、邱杞先、許順治、  │                                    │
│      │                │            │          吳佩芳                    │                                    │
├───┼────────┼──────┼──────────────────┼──────────────────┤
│社皮站│九十三年度第一次│93年04月08日│主持人：林德彥(站長)  紀錄：洪元隆  │(一)鄭遠(會長)指示：                  │
│      │水利小組長聯席會│上午10時許  │出席人員：陳  勳、李茂雄、黃文育、  │  ....。小組長出國考察，主辦組已在規│
│      │議              ├──────┤          洪勇吉、洪進丁、郭永吉、  │  劃，將來會調查大家的意願。        │
│      │                │萬丹鄉谷風餐│          饒守忠、丁連吉、李榮忠、  │(93年度第一次水利小組長聯席會議卷內,│
│      │                │廳          │          楊勝裕、黃清林、徐來貴    │ 第95頁)                            │
│      │                │            │列席人員：鄭  遠、陳順益、楊仁和、  │(二)楊仁和股長：                      │
│      │                │            │          李武雄、張國財、陳？照、  │  會長為答謝大家的辛勞，去年因SARS停│
│      │                │            │          李良海、蔡宜秦、洪元隆、  │  辦的出國考察，今年已將計畫送農委會│
│      │                │            │          楊？為、楊慧芬、邱信男、  │  ，待農委會核准就會向各位調查意願，│
│      │                │            │          洪啟？                    │  屆時請大家準備護照及相片配合辦理。│
│      │                │            │                                    │(93年度第一次水利小組長聯席會議卷內,│
│      │                │            │                                    │ 第96頁)                            │
│      ├────────┼──────┼──────────────────┼──────────────────┤
│      │九十三年小組長座│93年09月02日│主持人：施耀家      紀錄：洪元隆    │(一)主持人報告：                      │
│      │談會            │上午10時許  │出席人員：林景德、陳  勳、洪進丁、  │  本會93年8月份起至12月份止3個月另有│
│      │                ├──────┤          洪勇吉、丁連吉、楊勝裕、  │  撥每小組5千元(加強基層組織小組經費│
│      │                │社皮工作站  │          黃清林、李榮鴻、李武雄、  │  ),本站合計255000元，請各位小組長討│
│      │                │            │          徐來貴、周朝取            │  論如何處理此經費。                │
│      │                │            │列席人員：鄭  遠、張國威、陳林照、  │(二)討論事項：                        │
│      │                │            │          施耀家、蔡文富、邱信男、  │  事由：有關本會08月至12月所撥加強基│
│      │                │            │          蔡宜秦、洪啟天            │        層組織小組經費如何運用。    │
│      │                │            │                                    │  1.洪進丁：感謝本會體諒小組長為服務│
│      │                │            │                                    │            會員辛苦，是否將此經費辦│
│      │                │            │                                    │            理出國考察以農業國為優先│
│      │                │            │                                    │  2.丁連吉：首先感謝會長有此機會讓各│
│      │                │            │                                    │            小組長到國外見習考察，現│
│      │                │            │                                    │            因本站小組長大部分年事已│
│      │                │            │                                    │            高、行動有些不便，是否能│
│      │                │            │                                    │            由本站派員隨行服務      │
│      │                │            │                                    │(三)結論：                            │
│      │                │            │                                    │  經出席全體小組長一致同意出國考察│
│      │                │            │                                    │    ，地點為越南(北越)，旅費一個人約│
│      │                │            │                                    │    21,000元整，不足部分由現有小組長│
│      │                │            │                                    │    經費中撥年終慰勞金每人四千元，其│
│      │                │            │                                    │    餘部分由小組長自付額每人二千元。│
│      │                │            │                                    │    未參加者以棄權論，但各小組長慰勞│
│      │                │            │                                    │    金四千元照發。                  │
│      │                │            │                                    │  本站隨行人員(站長或小組主辦人員)│
│      │                │            │                                    │    旅費21,000元全數由小組經費支付。│
│      ├────────┼──────┼──────────────────┼──────────────────┤
│      │九十三年度第二次│93年11月24日│主持人：施耀家(站長)  紀錄：洪元隆  │(一)指導長官(會長)報告：              │
│      │水利小組長、班長│下午03時許  │出席人員：李榮忠等89人(人數太多,不詳│  ....。由於受到財源的限制，目前只補│
│      │聯席會議        ├──────┤          細列出，詳情詳卷內簽到簿) │  助小組長出國考察外國的水利設施，日│
│      │                │社皮工作站 (│列席人員：李武雄、陳坤芳、蔡宜秦、  │  後若經費許可，亦可補助班長出國考察│
│      │                │華山園餐廳) │          洪元隆、廖俊發、施耀霖、  │(二)水利小組業務報告：                │
│      │                │            │          洪啟天                    │  本會為加強基層水利小組組織訂於93年│
│      │                │            │上級指導人員：鄭遠、蔡文富、楊仁和、│  11月03日至11月07日共05天前往北越等│
│      │                │            │              李良海、白端福、許昭雄│  水利工程觀摩                      │
├───┼────────┼──────┼──────────────────┼──────────────────┤
│萬丹站│九十三年度第一次│93年04月08日│主席：陳西楊(站長)  紀錄：陳文銓    │(一)鄭遠(會長)指示：                  │
│（未被│水利小組長聯席會│上午10時許  │列席人員：鄭  遠、陳西楊、陳？照、  │  ....。小組長出國考察，主辦組已在規│
│起訴）│議              ├──────┤          陳順益、楊仁和、李良海、  │  劃，將來會調查大家的意願。        │
│      │                │萬丹鄉谷風餐│          張國威、郭秋絹、鄭瀠子、  │(二)楊仁和股長：                      │
│      │                │廳          │          陳文銓、廖俊發、李阿羅、  │  會長為答謝大家的辛勞，去年因SARS停│
│      │                │            │          林敬智                    │  辦的出國考察，今年已將計畫送農委會│
│      │                │            │出席人員：李振安、張海明、許大筆、  │  ，待農委會核准就會向各位調查意願，│
│      │                │            │          簡明順、林  浮、傅大海、  │  屆時請大家準備護照及相片配合辦理。│
│      │                │            │          蔡其仕、黃明賢、林  定、  │(93年度第一次水利小組長聯席會議卷內,│
│      │                │            │          黃文育、謝倉龍、蔡德川、  │ 第103頁)                           │
│      │                │            │          鄭明和                    │                                    │
│      ├────────┼──────┼──────────────────┼──────────────────┤
│      │九十三年度第一次│93年05月04日│主席：陳西楊(站長)  紀錄：陳文銓    │詢問及建議事項：                    │
│      │臨時水利小組長聯│            │列席人員：楊仁和、陳順益、郭秋絹、  │1.李振安：小組長出國考察是否有計劃辦│
│      │席會議          ├──────┤          陳文銓、廖俊發、鄭瀠子、  │          理。                      │
│      │                │萬丹水利工作│          李阿羅、林敬？、陳西楊    │2.楊仁和：小組長出國考察計劃已送農委│
│      │                │站          │出席人員：許大筆、張海明、李振安、  │          會，目前農委會有意見，尚在│
│      │                │            │          蔡德川、傅大海、林  定、  │          溝通中。                  │
│      │                │            │          林  浮、黃明賢、蔡其在、  │(93年度第一次水利小組長聯席會議卷內,│
│      │                │            │          鄭明和、謝倉龍、謝朝宗、  │ 第113頁)                           │
│      │                │            │          簡明順、黃文育、陳昭政    │                                    │
│      ├────────┴──────┴──────────────────┴──────────────────┤
│      │卷內無加強落實基層組織計畫會議之資料                                                                      │
│      │                                                                                                          │
│      ├────────┬──────┬──────────────────┬──────────────────┤
│      │九十三年度第二次│93年11月23日│主席：陳林昭一(站長)  紀錄：陳文銓  │無                                  │
│      │水利小組長、班長│上午10時許  │出席人員：小組長14人、班長45人 (因人│                                    │
│      │聯席會議        ├──────┤          數太多不詳細列出，詳情詳卷│                                    │
│      │                │萬丹鄉谷風餐│          內簽到簿)                 │                                    │
│      │                │廳          │列席人員：陳順益等人(詳卷內簽到簿)  │                                    │
│      │                │            │上級指導人員：鄭  遠                │                                    │
├───┼────────┼──────┼──────────────────┼──────────────────┤
│鹽埔站│九十三年度第一次│93年04月26日│主席：蔡歆隆(站長)  紀錄：邱華章    │無                                  │
│      │水利小組長聯席會│上午10時許  │出席人員：陳永山、彭家明、黃明輝、  │                                    │
│      │議              ├──────┤          黃進義、王其昌、張漳華、  │                                    │
│      │                │高樹工作站 (│          邱清家、黃格文、李進國、  │                                    │
│      │                │新真珍餐廳) │          黃樹山、趙讚發、蔡順期    │                                    │
│      │                │            │列席人員：蔡歆隆、郭水盆、李良海、  │                                    │
│      │                │            │          邱華章、鄭興文、鄭  遠、  │                                    │
│      │                │            │          楊仁和、張振偉、張國財、  │                                    │
│      │                │            │          蕭壽山                    │                                    │
│      ├────────┼──────┼──────────────────┼──────────────────┤
│      │加強落實基層組織│93年10月21日│主持人：蔡歆隆      紀錄：邱華章    │(一)小組業務主辦人報告：              │
│      │計畫會議        │上午10時許  │出席人員：陳永山、王其昌、黃進義、  │  為加強落實基層組織實施計畫，本會水│
│      │                ├──────┤          黃樹山、趙讚發、黃格文、  │  利事業永續經營及服務會員之目標，有│
│      │                │鹽埔工作站  │          蔡順期、李進國、張漳華    │  必要加強並落實基層組織運作，使其能│
│      │                │            │列席人員：鄭興文、黃明輝、彭家明、  │  有效徹底執行任務，本會8、9、10月份│
│      │                │            │          張國威、邱清家            │  3個月各撥發65000元作為小組經費，其│
│      │                │            │                                    │  經費運用請各小組長提出意見辦理。  │
│      │                │            │                                    │(二)臨時動議--提案人：邱清家          │
│      │                │            │                                    │  案由：....因經費充足，決議俟經費撥│
│      │                │            │                                    │        入後提撥部分經費辦理出國，觀│
│      │                │            │                                    │        摩相關水利設施，預定一小組的│
│      │                │            │                                    │        預算15000元,未參加者視同放棄│
│      │                │            │                                    │  決議：....有關出國事項各小組長推舉│
│      │                │            │                                    │        彭家明、邱清家、李進國三位小│
│      │                │            │                                    │        組長為執行人，並於11月初完成│
│      │                │            │                                    │        訪價作業。                  │
│      ├────────┼──────┼──────────────────┼──────────────────┤
│      │九十三年度第二次│93年11月15日│主席：蔡歆隆(站長)  紀錄：邱華章    │無                                  │
│      │水利小組長、班長│上午10時許  │出席人員：陳永山等63人 (因人數太多不│                                    │
│      │聯席會議        ├──────┤          詳細列出,詳情詳卷內簽到簿)│                                    │
│      │                │鹽埔工作站二│列席人員：鄭  遠、韓芳盟、楊仁和、  │                                    │
│      │                │樓          │          蔡文富、李良海、鄭漢鎮、  │                                    │
│      │                │            │          洪景旻、潘文周、柯文彰    │                                    │
├───┼────────┼──────┼──────────────────┼──────────────────┤
│長治站│九十三年度第一次│93年04月23日│主席：黃成香        紀錄：黃啟正    │(一)鄭遠(會長)報告：                  │
│      │水利小組長聯席會│上午10時許  │出席人員：邱連祥、鄭文生、邱玉光、  │  ....，至於今年小組長出國考察乙案已│
│      │議              ├──────┤          蘇  爐、鄔洪裕、謝景榮、  │  推展中，期盼能在本年度八月份前辦理│
│      │                │長治工作站二│          董安奇、張居福、鍾永和、  │  完畢                              │
│      │                │樓          │          邱憲忠、李輝祥、范松源    │(93年度第一次水利小組長聯席會議卷內,│
│      │                │            │本會列席人員：鄭遠、黃護宗、鍾乃光、│ 第136頁)                           │
│      │                │            │              李良海、張國威、楊仁和│(二)楊仁和：                          │
│      │                │            │              、李吉明、白端福      │  ....。本年度辦理出國考察觀摩地點，│
│      │                │            │貴賓：(略)                          │  預定為泰國、韓國、越南等地區。    │
│      │                │            │                                    │(93年度第一次水利小組長聯席會議卷內,│
│      │                │            │                                    │ 第137頁)                           │
│      ├────────┼──────┼──────────────────┼──────────────────┤
│      │小組長會議      │93年09月10日│主席：邱連祥        紀錄：蔡弘滿    │(一)小組業務主辦報告：                │
│      │                │上午約10時許│出席人員：邱連祥、邱憲忠、邱玉光、  │  為加強落實基層組織實施計畫，本會水│
│      │                ├──────┤          鍾永和、謝景榮、范松源、  │  利事業永續經營及服務會員之目標，有│
│      │                │長治工作站二│          李輝祥、鄔洪裕、張居福、  │  必要加強並落實基層組織運作，使其能│
│      │                │樓          │          蘇  ??、鄭文生、董安奇    │  有效徹底執行任務，本會自8、9、10月│
│      │                │            │列席人員：黃原財、黃成春、蔡弘滿、  │  份3個月各撥發65000元作為小組經費，│
│      │                │            │          紀桂方、張永釵、陳守保、  │  其經費運用擬請各小組長提出意見辦理│
│      │                │            │          陳世芳、楊仁守            │  。                                │
│      │                │            │                                    │(二)結論：(邱連祥)                    │
│      │                │            │                                    │  小組長任期為義務職，負責執行小組任│
│      │                │            │                                    │  務及小組會議決議事項，大部分已服務│
│      │                │            │                                    │  數十年，任職內不辭辛勞，本著服務的│
│      │                │            │                                    │  精神維護會員灌溉權益，今天依我們小│
│      │                │            │                                    │  組主辦宣布，8、9、10三個月各有經費│
│      │                │            │                                    │  撥入，因經費充足，決議俟經費撥入後│
│      │                │            │                                    │  提撥部分經費辦理出國，預定10月份，│
│      │                │            │                                    │  一小組以15,000元預算辦理，未參加者│
│      │                │            │                                    │  視同放棄。                        │
│      ├────────┼──────┼──────────────────┼──────────────────┤
│      │九十三年度第二次│93年11月26日│主席：黃成香        紀錄：蔡弘滿    │無                                  │
│      │水利小組長、班長│上午10時許  │出席人員：邱玉光等人 (因人數太多不詳│                                    │
│      │聯席會議        ├──────┤          細列出,詳情詳卷內簽到簿)  │                                    │
│      │                │長治工作站  │列席人員：許清泰等04人              │                                    │
│      │                │            │上級指導人員：鄭遠、蔡文富、楊仁和、│                                    │
│      │                │            │              李良海                │                                    │
├───┼────────┼──────┼──────────────────┼──────────────────┤
│內埔站│九十三年度第一次│93年04月23日│主席：劉庚全        紀錄：鍾貴雄    │(一)鄭遠(會長)報告：                  │
│（未被│水利小組長聯席會│上午10時許  │出席人員：鍾景昌、利陞魁、廖德隆、  │  ....，本日長治站、內埔站兩站小組長│
│起訴）│議              ├──────┤          劉漢宗、劉興郎、林健生    │  聯合會議在長治站辦理，....。最近可│
│      │                │長治工作站  │列席人員：鍾乃先、黃護宗、鍾錦鴻、  │  能辦理小組長出國考察觀摩為答謝小組│
│      │                │            │          李文芊、廖雪惠、楊仁和、  │  長勞苦，....。                    │
│      │                │            │          李良海、張仁政、蔡文寫、  │(93年度第一次水利小組長聯席會議卷內,│
│      │                │            │          白端福、張國威、鄭  遠    │ 第147頁)                           │
│      │                │            │                                    │(二)楊仁和報告：                      │
│      │                │            │                                    │  ....。本年度辦理出國考察觀摩地點，│
│      │                │            │                                    │  預定為泰國、韓國、越南等地區。    │
│      │                │            │                                    │(93年度第一次水利小組長聯席會議卷內,│
│      │                │            │                                    │ 第148頁)                           │
│      ├────────┴──────┴──────────────────┴──────────────────┤
│      │卷內無加強落實基層組織計畫會議之資料                                                                      │
│      │                                                                                                          │
│      ├────────┬──────┬──────────────────┬──────────────────┤
│      │九十三年度第二次│93年11月29日│主席：劉庚全        紀錄：鍾尚文    │(一)臨時動議：                        │
│      │水利小組長、班長│上午10時許  │出席人員：劉學淇等57人 (因人數太多不│  提案人：田俊明小組長              │
│      │聯席會議        ├──────┤          詳細列出,詳情詳卷內簽到簿)│  連署人：林奇辯、王瑞泰            │
│      │                │內埔鄉新中華│列席人員：鄭  遠、鍾乃先、楊仁和、  │  案由：水利班長為義務職，請水利會籌│
│      │                │餐廳        │          李良海、白端福、簡賢隆    │        措財源能辦理水利班長國外觀摩│
│      │                │            │工作站人員：劉庚全等10人 (因人數太多│        考察，以增見聞              │
│      │                │            │            不詳細列出，詳情詳卷內簽│  辦法：審議通過後，報請水利會採納辦│
│      │                │            │            到簿)                   │        理                          │
│      │                │            │                                    │  決議：請水利會研究辦理            │
│      │                │            │                                    │(二)討論事項：93年10月07日召開加強落實│
│      │                │            │                                    │            基層組織小組業務研討會，│
│      │                │            │                                    │            為業務推展及農業未來展望│
│      │                │            │                                    │            ，本站全體小組長出國到東│
│      │                │            │                                    │            南亞國家觀摩水利設施及農│
│      │                │            │                                    │            業經營方式              │
│      │                │            │                                    │  本會核覆事項：權責處理            │
│      │                │            │                                    │  工作站執行情形：依照決議執行      │
├───┼────────┼──────┼──────────────────┼──────────────────┤
│竹田站│九十三年度第一次│93年04月16日│主席：鄭遠(會長)    紀錄：李永昌    │(一)鄭遠報告：                        │
│（未被│水利小組長聯席會│上午10時許  │出席人員：曾景彪、劉坤益、簡  狐、  │  本屆小組長自強活動，雖水利會財政頡│
│起訴）│議              ├──────┤          黃雲龍、梁瑞明、李國辰、  │  據，但為感謝小組長多年辛苦，我有請│
│      │                │竹田工作站  │          李富雲、林道振、張玉財、  │  管理組辦理出國考察計畫中          │
│      │                │            │          李清修、張炳霖            │(93年度第一次水利小組長聯席會議卷內,│
│      │                │            │列席人員：施長川、鄭  遠、張國威、  │ 第163頁)                           │
│      │                │            │          張春堆、李良海、鄧添財、  │(二)楊仁和報告：                      │
│      │                │            │          羅吉宏、陳錫貴、陳國嘉、  │  會長為感謝大家辛苦，要舉辦國外觀摩│
│      │                │            │          鄭盛濱、楊仁和            │  活動。原本去年就要辦理因SARS關係而│
│      │                │            │                                    │  停止，最近又大選完畢，會長指示要在│
│      │                │            │                                    │  近期來辦理，預定東南亞等國給各位選│
│      │                │            │                                    │  擇。計劃若完成即文交工作站轉送至各│
│      │                │            │                                    │  小組長府上，由水利會來辦理補助小組│
│      │                │            │                                    │  長每人新台幣一萬五千元，餘由站內支│
│      │                │            │                                    │  應或小組長自付。                  │
│      │                │            │                                    │(93年度第一次水利小組長聯席會議卷內,│
│      │                │            │                                    │ 第165至166頁)                      │
│      ├────────┴──────┴──────────────────┴──────────────────┤
│      │卷內無加強落實基層組織計畫會議之資料                                                                      │
│      │                                                                                                          │
│      ├────────┬──────┬──────────────────┬──────────────────┤
│      │九十三年度第二次│93年11月30日│主席：鄭盛濱(站長)  紀錄：李永昌    │(一)鄭遠(會長)報告：                  │
│      │水利小組長、班長│上午10時許  │出席人員：黃雲龍等63人(卷內無簽到簿)│  四年一次水利小組長自強活動出國考察│
│      │聯席會議        ├──────┤列席人員：鄭  長等10人(卷內無簽到簿)│  ，竹田未辦理又逢立委選舉不宜辦理，│
│      │                │潮州鎮  將林│                                    │  大家應可理解。但班長部分先來辦國內│
│      │                │議事宴席廳  │                                    │  的自強活動。以後財政有較好再辦國外│
│      │                │            │                                    │  考察亦是我努力的目標。            │
├───┼────────┼──────┼──────────────────┼──────────────────┤
│萬巒站│九十三年度第一次│93年04月16日│主席：潘上田        紀錄：鍾尚文    │(一)鄭遠報告：                        │
│      │水利小組長聯席會│上午10時許  │出席人員：陳運祥、邱秀寶、黃安符、  │  水利小組長國外觀摩活動勿選在雨季，│
│      │議              ├──────┤          陳添在、賴？銘、洪進添    │  否則雨水來時增添諸多麻煩。        │
│      │                │赤山村「阿迪│列席人員：鄭  遠、李永賢、楊仁和、  │(二)楊仁和報告：                      │
│      │                │密斯」餐廳  │          林昌德、張國威、施長川、  │  會長為感謝大家多年來之辛苦，節省其│
│      │                │            │          徐統盛、張春堆、李良海、  │  他經費，已在計劃小組長國外觀摩活動│
│      │                │            │          潘宏道                    │  ，地點為東南亞國家，屆時大家高高興│
│      │                │            │                                    │  興地玩。                          │
│      │                │            │                                    │(三)鄭盛濱報告：                      │
│      │                │            │                                    │  1.鄭會長為我們大家盡心盡力爭取福利│
│      │                │            │                                    │    ，水利事業之發展跟著鄭會長走準沒│
│      │                │            │                                    │    錯。                            │
│      │                │            │                                    │  2.....，十多年來會長對我們之用心、│
│      │                │            │                                    │    苦心我們都知道，應該給會長多多的│
│      │                │            │                                    │    鼓勵。                          │
│      │                │            │                                    │(93年度第一次水利小組長聯席會議卷內,│
│      │                │            │                                    │ 第177頁)                           │
│      ├────────┼──────┼──────────────────┼──────────────────┤
│      │九十三年水利小組│93年09月27日│主席：潘上田        紀錄：鍾進瑞    │(一)主席(潘上田)工作報告：            │
│      │長臨時會議      │上午09時許  │出席人數：陳運祥等六人              │  執行經費：由本會年度預算「小利小組│
│      │                ├──────┤列席人數：潘上田等(如簽到簿)        │            辦公費」項下，每水利小組│
│      │                │萬巒站會議室│          (卷內無簽到簿)            │            撥付新台幣15000元整支應,│
│      │                │            │                                    │            由工作站經收及管理運用。│
│      │                │            │                                    │(二)討論事項--提案人：洪進添小組長    │
│      │                │            │                                    │  案由：請審議落實小組基層組織運作案│
│      │                │            │                                    │  辦法：為提振參與人員士氣，增廣小組│
│      │                │            │                                    │        長見聞，擬充份利用本會撥付之│
│      │                │            │                                    │        執行經費，辦理小組長國外觀摩│
│      │                │            │                                    │        ，以利有效執行小組任務。    │
│      │                │            │                                    │  決議：呈報本會核示後辦理實施。    │
│      ├────────┼──────┼──────────────────┼──────────────────┤
│      │九十三年度第二次│93年12月01日│主席：潘上田(站長)  紀錄：鍾進瑞    │無                                  │
│      │水利小組長、班長│上午10時許  │出席人數：黃安符等24人 (因人數太多不│                                    │
│      │聯席會議        ├──────┤          詳細列出,詳情詳卷內簽到簿)│                                    │
│      │                │萬巒鄉阿迪密│列席人數：鄭遠等12人 (因人數太多不詳│                                    │
│      │                │斯餐廳      │          細列出,詳情詳卷內簽到簿)  │                                    │
├───┼────────┼──────┼──────────────────┼──────────────────┤
│潮州站│九十三年度第一次│93年04月15日│主席：楊德性        紀錄：盧金貴    │(一)鄭遠(會長)報告：                  │
│（未被│水利小組長聯席會│上午10時許  │出席人數：李春吉、劉德聰、湯昭看、  │  今年度將辦理小組長出國考察活動，活│
│起訴）│議              ├──────┤          張清楚、陳  助、宋雲英、  │  動行程已由督導股籌劃中，屆時會徵詢│
│      │                │新埤工作站  │          潘文潔                    │  各位小組長的意願並通知各位確定的考│
│      │                │            │列席人數：李春定、林源燈、地雙郎、  │  察日期。                          │
│      │                │            │          楊仁和、李良海、鄭  遠、  │(93年度第一次水利小組長聯席會議卷內,│
│      │                │            │          張國威                    │ 第187頁)                           │
│      ├────────┼──────┼──────────────────┼──────────────────┤
│      │加強落實基層組織│93年10月01日│主席：朱明燦        紀錄：許麗芬    │(一)主席業務報告：                    │
│      │小組長會議      │上午09時許  │出席人員：潘玉霖、李春吉、劉德聰、  │  為辦理加強落實對基層組織實施計畫小│
│      │                ├──────┤          張清楚、湯昭看、陳  助    │  組長照顧，本會自本年8、9、10月，各│
│      │                │潮州工作站  │列席人員：李春定                    │  有經費撥入，每一小組有15000元,其經│
│      │                │            │                                    │  費如何運用，請各位小組長提供意見。│
│      │                │            │                                    │(二)結論：                            │
│      │                │            │                                    │  (1)陳助：本會本年度預算撥下水利小組│
│      │                │            │                                    │          辦公費每一小組15000元,由站│
│      │                │            │                                    │          管理運用。                │
│      │                │            │                                    │  (2)張清楚：小組長、班長為義務職，任│
│      │                │            │                                    │            職內不辭辛勞，本著服務精│
│      │                │            │                                    │            神維護會員灌溉權益，建請│
│      │                │            │                                    │            辦理小組長、班長觀摩活動│
│      │                │            │                                    │  (3)湯昭看：為擴展視野，建請利用小組│
│      │                │            │                                    │            經費辦理小組長出國觀摩其│
│      │                │            │                                    │            水利設施，每一小組15000 │
│      │                │            │                                    │            元經費出國觀摩，預定10月│
│      │                │            │                                    │            辦理，未參加者視同放棄  │
│      ├────────┼──────┼──────────────────┼──────────────────┤
│      │九十三年度第二次│93年11月25日│主席：朱明燦        紀錄：許麗芬    │無                                  │
│      │水利小組長、班長│上午10時許  │出席人數：李春定等42名 (因人數太多不│                                    │
│      │聯席會議        ├──────┤          詳細列出,詳情詳卷內簽到簿)│                                    │
│      │                │潮州將林好海│列席人員：鄭遠等07名 (因人數太多不詳│                                    │
│      │                │鮮餐廳會議廳│          細列出,詳情詳卷內簽到簿)  │                                    │
├───┼────────┼──────┼──────────────────┼──────────────────┤
│新埤站│九十三年度第一次│93年04月15日│主席：朱明燦        紀錄：林清忠    │(一)鄭遠(會長)報告：                  │
│      │水利小組長聯席會│上午10時許  │出席人員：賴秀香、李海奎、葉金連、  │  各位小組長爭取出國觀摩問題，本會管│
│      │議              ├──────┤          林德榮、林永堆、潘慶章、  │  理組已著手辦理，屆時由工作站知會各│
│      │                │新埤滿鼎香  │          林展裕、張朝福            │  位小組長辦理出國事宜。            │
│      │                │            │列席人員：池雙郎、李春定、楊仁和、  │(93年度第一次水利小組長聯席會議卷內,│
│      │                │            │          李良海、鄭  遠            │ 第202頁)                           │
│      │                │            │                                    │(二)楊仁和報告：                      │
│      │                │            │                                    │  小組長國外觀摩活動現已呈報農委會，│
│      │                │            │                                    │  並另函各站調查小組長願意觀摩國家地│
│      │                │            │                                    │  點及出國資料。                    │
│      │                │            │                                    │(93年度第一次水利小組長聯席會議卷內,│
│      │                │            │                                    │ 第203頁)                           │
│      ├────────┼──────┼──────────────────┼──────────────────┤
│      │加強落實基層組織│93年09月30日│主席：林清忠        紀錄：賴毓文    │(一)主席報告：                        │
│      │實施水利小組會議│上午09時許  │出席人員：葉金連、賴秀香、林展榕、  │  1.為加強落實基層組織,本會自本年8、│
│      │                ├──────┤          陳觀榮、李海奎、張朝福、  │    9、10月份，各撥入每小組每月5000 │
│      │                │新埤工作站  │          林永雄、潘慶章、林德榮    │    元，三個月共15000元整。         │
│      │                │            │                                    │  2.本會為讓各小組長了解各國灌溉習性│
│      │                │            │                                    │    及耕作方式及特性，研商如何有效執│
│      │                │            │                                    │    行小組任務，擬辦理出國觀摩，其撥│
│      │                │            │                                    │    入小組經費如何運用，請各位小組長│
│      │                │            │                                    │    提供意見。                      │
│      │                │            │                                    │(二)討論事項：                        │
│      │                │            │                                    │  (1)李海奎：小組長、班長為義務性質，│
│      │                │            │                                    │            任內不辭辛勞，本著服務會│
│      │                │            │                                    │            員性質，建議將該筆經費辦│
│      │                │            │                                    │            理小組長、班長旅遊活動，│
│      │                │            │                                    │  (2)辦法：為擴展視野，建請利用小組經│
│      │                │            │                                    │          費辦理小組長到東南亞地區旅│
│      │                │            │                                    │          遊，觀摩其水利設施。      │
│      │                │            │                                    │  (3)決議：依各小組長表決，本站所有小│
│      │                │            │                                    │          組長擬於93年10月19日辦理東│
│      │                │            │                                    │          南亞旅遊觀摩活動，如因臨時│
│      │                │            │                                    │          有事不能參加者，視同放棄  │
│      ├────────┼──────┼──────────────────┼──────────────────┤
│      │九十三年度第二次│93年12月02日│主持人：林清忠      紀錄：賴毓文    │無                                  │
│      │水利小組長、班長│上午10時許  │出席人員：林瑞榮等52名 (因人數太多不│                                    │
│      │聯席會議        ├──────┤          詳細列出,詳情詳卷內簽到簿)│                                    │
│      │                │新埤滿鼎香餐│列席人員：14名(詳卷內簽到簿)        │                                    │
│      │                │廳          │                                    │                                    │
├───┼────────┼──────┼──────────────────┼──────────────────┤
│東港站│九十三年度第一次│93年05月14日│主席：盧同木        紀錄：賴志能    │臨時動議：                          │
│      │水利小組長聯席會│上午10時許  │出席人員：林萬欽、邱發源、劉天賜、  │提案人：吳錦池  連署人：林萬欽、余廣│
│      │議              ├──────┤          余  廣、張安良、李連生、  │案由：建請水利會擬續辦小組長出國觀摩│
│      │                │東港工作站  │          吳春風、吳錦池、蘇金茂、  │      活動                          │
│      │                │            │          林土城、高國禎、許秀雄、  │說明：為體恤基層水利小組長平時任勞任│
│      │                │            │          孫秋煌                    │      怨對水利事業之貢獻，以期激發團│
│      │                │            │列席人員：鄭  遠、張國威、楊仁和、  │      隊精神提高小組長工作士氣及效率│
│      │                │            │          李良海、胡龍耀、盧同木、  │決議：擬請水利會研議克服辦理        │
│      │                │            │          蘇錦堯、洪啟陽、黃國雄、  │(93年度第一次水利小組長聯席會議卷內,│
│      │                │            │          許麗娥、賴志能、鄒宇菁、  │ 第220頁)                           │
│      │                │            │          林慶良、倪  亮、羅國周    │                                    │
│      ├────────┴──────┴──────────────────┴──────────────────┤
│      │卷內無加強落實基層組織計畫會議之資料                                                                      │
│      │                                                                                                          │
│      ├────────┬──────┬──────────────────┬──────────────────┤
│      │九十三年度第二次│93年11月24日│主席：盧同木(站長)  紀錄：賴志能    │無                                  │
│      │水利小組長、班長│上午10時許  │出席人員：吳錦池等74名 (因人數太多不│                                    │
│      │聯席會議        ├──────┤          詳細列出,詳情詳卷內簽到簿)│                                    │
│      │                │東港工作站  │列席人員：鄭遠等21名(詳卷內簽到簿)  │                                    │
├───┼────────┼──────┼──────────────────┼──────────────────┤
│林邊站│九十三年度第一次│93年05月14日│主席：陳士隆        紀錄：黃保瑞    │(一)鄭遠(會長)報告：                  │
│      │水利小組長聯席會│上午10時許  │出席人員：陳忠玩、陳慶順、藍森木、  │  ....這屆小組長自強活動，要到國外考│
│      │議              ├──────┤          林昭得、林其照、陳萬枝    │  察水利灌溉情形，但公文報到農委會後│
│      │                │東港工作站  │列席人員：倪  亮、林慶良、楊仁和、  │  ，農委會答覆欠難照辦，為了這事情，│
│      │                │            │          李良海、鄭  遠、張國威、  │  我會利用其他方法再來爭取，並在此向│
│      │                │            │          羅國周                    │  大家說聲抱歉。                    │
│      │                │            │                                    │(93年度第一次水利小組長聯席會議卷內,│
│      │                │            │                                    │ 第229頁)                           │
│      ├────────┼──────┼──────────────────┼──────────────────┤
│      │九十三年水利小組│93年09月15日│主持人：陳士隆      紀錄：黃保瑞    │(一)站長(陳士隆)業務報告：            │
│      │經費運用會議    │上午09時許  │出席人員：林其照、陳萬枝、陳忠玩、  │  為落實對基層小組長照顧，本會自本年│
│      │                ├──────┤          藍森木、陳慶順、林明得    │  8、9、10月，各有經費撥入，每一小組│
│      │                │林邊工作站  │參加小組長：林明得、陳慶順、林其照、│  有15000元,其經費如何運用，請各位小│
│      │                │            │            陳忠玩、藍森木          │  組長提供意見                      │
│      │                │            │                                    │(二)討論事項：                        │
│      │                │            │                                    │  1.藍森木：小組長、班長為義務職，任│
│      │                │            │                                    │            職內不辭辛勞，本著服務精│
│      │                │            │                                    │            神維護會員灌溉權益，建請│
│      │                │            │                                    │            辦理小組長、班長旅遊活動│
│      │                │            │                                    │  2.林明得：為擴展視野，建請利用小組│
│      │                │            │                                    │            經費辦理小組長出國到大陸│
│      │                │            │                                    │            旅遊，並觀摩其水利設施  │
│      │                │            │                                    │(三)決議：                            │
│      │                │            │                                    │  每一小組一萬五千元經費撥下後，再辦│
│      │                │            │                                    │  理小組長出國旅遊活動，未參加者視同│
│      │                │            │                                    │  放棄                              │
│      ├────────┼──────┼──────────────────┼──────────────────┤
│      │九十三年度第二次│93年12月03日│主席：陳士隆(站長)  紀錄：黃保瑞    │無                                  │
│      │水利小組長、班長│上午10時許  │出席人數：陳慶順等34名 (因人數太多不│                                    │
│      │聯席會議        ├──────┤          詳細列出,詳情詳卷內簽到簿)│                                    │
│      │                │林邊民眾服務│列席人員：韓芳盟等09名(詳卷內簽到簿)│                                    │
│      │                │站          │                                    │                                    │
├───┼────────┼──────┼──────────────────┼──────────────────┤
│佳冬站│九十三年度第一次│93年04月13日│主席：羅雅瑛(站長)  紀錄：張青松    │(一)鄭遠(會員)指示：                  │
│      │水利小組長聯席會│上午10時許  │出席人員：陳廷豊、陳來成、陳金朝、  │  關於各位小組長爭取出國觀摩的問題，│
│      │議              ├──────┤          賴憲盛、鍾新得、戴盛賢、  │  本會管理組已著手辦理，屆時由工作站│
│      │                │枋寮鄉高興海│          楊明彰、賴詔明、戴修丁    │  知會各位小組長辦理出國事宜        │
│      │                │鮮餐廳      │列席人員：賴文一、鄭慶源、李良海、  │                                    │
│      │                │            │          楊仁和、曹惠雄、張國威、  │                                    │
│      │                │            │          林祖晟、鄭  遠            │                                    │
│      ├────────┼──────┼──────────────────┼──────────────────┤
│      │九十三年第二次水│93年09月15日│主持人：羅雅瑛      紀錄：張青松    │結論：                              │
│      │利小組長臨時會議│上午09時30分│出席人員：陳廷豊、謝進雄、戴盛賢、  │本會核撥8、9、10三個月各五萬元小組費│
│      │                ├──────┤          鍾新得、楊明彰、陳金朝、  │用合計壹拾伍萬元，撥入小組長酬勞慰問│
│      │                │佳冬水利工作│          戴修丁、賴憲盛、陳來成    │金運用(慰勞出國旅遊)                │
│      │                │站          │                                    │                                    │
│      ├────────┼──────┼──────────────────┼──────────────────┤
│      │九十三年度第二次│93年12月06日│主席：羅雅瑛(站長)  紀錄：張青松    │無                                  │
│      │水利小組長、班長│上午10時許  │出席人數：楊鏡秋等42名 (因人數太多不│                                    │
│      │聯席會議        ├──────┤          詳細列出,詳情詳卷內簽到簿)│                                    │
│      │                │佳冬水利工作│列席人員：鄭遠等15人(詳卷內簽到簿)  │                                    │
│      │                │站辦公廳    │                                    │                                    │
├───┼────────┼──────┼──────────────────┼──────────────────┤
│枋寮站│九十三年第一次小│93年04月13日│主席：黃清福(站長)  紀錄：吳榮白    │(一)鄭遠(會員)指示：                  │
│      │組長聯席會議    │上午10時許  │出席人員：林進來、蔡淑人、陳安枝、  │  關於各位小組長爭取出國觀摩的問題，│
│      │                ├──────┤          吳永福、張知高、林聰敏、  │  本會管理組已著手辦理，屆時由工作站│
│      │                │枋寮鄉高興海│          陳吉和、楊高士、林吳樹枝  │  知會各位小組長辦理出國事宜        │
│      │                │鮮餐廳      │列席人員：徐順天、黃清福、吳榮白、  │                                    │
│      │                │            │          鄭慶源、鄭  遠、張國威、  │                                    │
│      │                │            │          楊仁和、吳慶裕、吳三振、  │                                    │
│      │                │            │          尹吉城、曹惠雄、李良海    │                                    │
│      ├────────┼──────┼──────────────────┼──────────────────┤
│      │加強落實基層組織│93年09月30日│主持人：黃清福      紀錄：吳三振    │(一)小組業務主辦報告：                │
│      │水利小組長會議  │上午09時許  │出席人員：蔡淑人、陳吉和、張知高、  │  為加強落實基層組織實施計畫，本會水│
│      │                ├──────┤          吳永福、林進來、陳吉宗、  │  利事業永續經營及服務會員之目標，實│
│      │                │枋寮工作站  │          楊高士、戴新雄、林聰敏、  │  有必要加強並落實基層組織之運作，使│
│      │                │            │          陳安枝、林吳樹枝          │  其能有效徹底執行任務，本會自8、9、│
│      │                │            │列席人員：徐順天、吳三振、黃清福    │  10月份三個月各撥發五萬五千元作為小│
│      │                │            │                                    │  組經費，其經費運用擬請各位小組長提│
│      │                │            │                                    │  出意見辦理                        │
│      │                │            │                                    │(二)討論：                            │
│      │                │            │                                    │  1.陳吉和：小組長任期為義務職，負責│
│      │                │            │                                    │            執行小組任務及維護會員灌│
│      │                │            │                                    │            溉權益會議決議事項，大部│
│      │                │            │                                    │            分已服務數十年，任職內不│
│      │                │            │                                    │            辭辛勞，本著服務的精神維│
│      │                │            │                                    │            護會員灌溉權益，今天我們│
│      │                │            │                                    │            小組主辦宣布，8、9、10三│
│      │                │            │                                    │            個月有經費撥入，因經費充│
│      │                │            │                                    │            足，決議俟經費撥入後提撥│
│      │                │            │                                    │            部分經費辦理出國觀摩，預│
│      │                │            │                                    │            定十月份一小組以一萬五千│
│      │                │            │                                    │            元預算辦理，未參加者視同│
│      │                │            │                                    │            放棄                    │
│      │                │            │                                    │  2.林吳樹枝：小組長大部分年事已高，│
│      │                │            │                                    │              請工作站派一員同行照顧│
│      │                │            │                                    │              、服務，決議經費由小組│
│      │                │            │                                    │              辦公費支應            │
│      ├────────┼──────┼──────────────────┼──────────────────┤
│      │九十三年度第二次│93年12月07日│主席：黃清福(站長)  紀錄：吳三振    │無                                  │
│      │水利小組長、班長│上午10時許  │出席人數：小組長11人、班長62人      │                                    │
│      │聯席會議        ├──────┤          (卷內無簽到簿)            │                                    │
│      │                │枋寮鄉高興海│列席人員：徐順天等07人(卷內無簽到簿)│                                    │
│      │                │鮮餐廳      │                                    │                                    │
├───┼────────┼──────┼──────────────────┼──────────────────┤
│恆春站│九十三年度第一次│93年04月12日│主席：楊清田(站長)  紀錄：曾清福    │(一)鄭遠(會員)指示：                  │
│      │水利小組長聯席會│上午10時許  │出席人員：簡順良、尤松長、林萬峰、  │  本會預計於本年六、七月間辦理小組長│
│      │議              ├──────┤          丁英敏、鄭憲成、黃尤英美  │  國外旅遊自強活動，目前協調辦理中  │
│      │                │恆春工作站二│列席人員：鄭  遠、曹惠雄、張國威、  │                                    │
│      │                │樓會議室    │          楊仁和、李良海、柯典戌、  │                                    │
│      │                │            │          曾清福、楊清田、王順明、  │                                    │
│      │                │            │          柯賢謀、劉麗梅            │                                    │
│      ├────────┼──────┼──────────────────┼──────────────────┤
│      │為加強落實基層組│93年09月20日│主席：黃尤英美      紀錄：曾清福    │(一)主席報告：                        │
│      │織實施計畫      │上午10時許  │出席人員：尤松長、林萬峰、丁英敏、  │  今天召集各位小組長來開會，主要目的│
│      │                ├──────┤          簡順良、鄭憲成、黃尤英美  │  就是大家能聚會交誼，以及本會為落實│
│      │                │恆春工作站二│列席人員：楊清田、曾清福            │  基層組織，發揮小組功能，特撥每位小│
│      │                │樓會議室    │                                    │  組長一萬五千元經費給小組應用，今天│
│      │                │            │                                    │  召集各位開會就是為商討如何應用    │
│      │                │            │                                    │(二)丁小組長(丁英敏)建議：            │
│      │                │            │                                    │  為連絡感情及陶冶身心，本人建議由站│
│      │                │            │                                    │  辦理出國旅遊，地點選在大陸桂林，並│
│      │                │            │                                    │  建議攜眷參加，所有出國應辦事項，請│
│      │                │            │                                    │  站負責處理，並建議站派人領隊，其團│
│      │                │            │                                    │  費由小組93年辦公費資助勻支        │
│      │                │            │                                    │(三)決議：                            │
│      │                │            │                                    │  經表決全體無異議通過              │
│      ├────────┼──────┼──────────────────┼──────────────────┤
│      │九十三年度第二次│93年12月08日│主席：楊清田(站長)  紀錄：曾清福    │無                                  │
│      │水利小組長、班長│上午10時許  │出席人數：小組長06人、班長31人      │                                    │
│      │聯席會議        ├──────┤          (詳卷內簽到簿)            │                                    │
│      │                │恆春工作站會│列席人員：詳卷內簽到簿              │                                    │
│      │                │議室        │                                    │                                    │
└───┴────────┴──────┴──────────────────┴──────────────────┘